【裁判字號】    99,訴,325
【裁判日期】    991111
【裁判案由】    違反毒品危害防制條例
【裁判全文】
臺灣雲林地方法院刑事判決               99年度訴字第325號
公  訴  人  臺灣雲林地方法院檢察署檢察官
被      告  謝永三
指定辯護人  本院公設辯護人許俊雄
被      告  吳明百
選任辯護人  張巧妍律師（財團法人法律扶助基金會）
上列被告等因違反毒品危害防制條例案件，經檢察官提起公訴（
99年度偵字第1927、2009、2136號），本院判決如下：
    主  文
【謝永三】犯如附表一編號一至四所示之罪，均為累犯，各處如
附表一編號一至四所示之刑，應執行有期徒刑玖年陸月；未扣案
之門號0000000000號行動電話壹支（含晶片卡壹枚）
沒收之，如全部或一部不能沒收時，與侯惠翔連帶追徵其價額；
未扣案之門號0000000000號行動電話壹支（含晶片卡
壹枚）沒收之，如全部或一部不能沒收時，與吳明百連帶追徵其
價額；未扣案之販賣第一級毒品所得共計新臺幣伍仟元沒收之，
如全部或一部不能沒收時，以其財產抵償之；未扣案之販賣第一
級毒品所得新臺幣壹仟元與侯惠翔連帶沒收之，如全部或一部不
能沒收時，以其與侯惠翔之財產連帶抵償之；未扣案之販賣第一
級毒品所得新臺幣貳仟元與吳明百連帶沒收之，如全部或一部不
能沒收時，以其與吳明百之財產連帶抵償之。
【吳明百】轉讓第一級毒品，累犯，處有期徒刑壹年貳月。又共
同販賣第一級毒品，累犯，處有期徒刑拾陸年陸月，未扣案之門
號0000000000號行動電話壹支（含晶片卡壹枚）沒收
之，如全部或一部不能沒收時，與謝永三連帶追徵其價額；未扣
案之販賣第一級毒品所得新臺幣貳仟元與謝永三連帶沒收之，如
全部或一部不能沒收時，以其與謝永三之財產連帶抵償之。又共
同販賣第一級毒品，累犯，處有期徒刑拾陸年陸月，未扣案之販
賣第一級毒品所得新臺幣壹仟伍佰元與謝永三連帶沒收之，如全
部或一部不能沒收時，以其與謝永三之財產連帶抵償之。應執行
有期徒刑拾捌年，未扣案之門號0000000000號行動電
話壹支（含晶片卡壹枚）沒收之，如全部或一部不能沒收時，與
謝永三連帶追徵其價額；未扣案之販賣第一級毒品所得共計新臺
幣參仟伍元與謝永三連帶沒收之，如全部或一部不能沒收時，以
其與謝永三之財產連帶抵償之。
    事  實
一、(一)謝永三（綽號「阿三」、「鬥陣的」、「三仔」）於民國
    94年間，因恐嚇案件，經本院以93年度訴字第232 號判決
    判處有期徒刑8 月確定；復因施用毒品案件，經本院以94
    年度訴字第160 號判決分別判處有期徒刑10月、6 月確定；
    再因施用毒品案件，經本院以95年度訴字第646 號判決判
    處有期徒刑11月確定，上開、、所示之罪經本院以96
    年度聲減字第352 號裁定減刑，並定上開、所示之罪應
    執行有期徒刑10月又15日確定，再與減刑後之罪刑期接續
    執行，甫於96年12月30日縮刑期滿執行完畢。(二)吳明百（綽
    號「百仔」）前於93年間，因施用毒品案件，經本院以93
    年度訴字第170 號判決分別判處有期徒刑1 年、5 月，應執
    行有期徒刑1 年4 月確定；復因施用毒品案件，經本院以
    94年度訴字第205 號判決判處有期徒刑1 年8 月確定；再
    因妨害自由案件，經本院以94年度少連簡字第3 號判決判處
    有期徒刑5 月確定；又因過失傷害案件，經本院以94年度
    交簡字第57號判決判處有期徒刑3 月，嗣經本院以94年度交
    簡上字第48號判決駁回上訴確定。上開、、所示之罪
    經本院以96年度交聲減字第6 號裁定減刑，並定應執行刑有
    期徒刑1 年1 月確定，再與前揭所示之罪接續執行，於96
    年07月16日期滿執行完畢。
二、謝永三、吳明百、侯惠翔（綽號「阿堅」、「山哥」，檢察
    官另案偵辦中）均明知海洛因係毒品危害防制條例第2 條第
    2 項第1 款所稱之第一級毒品，依法不得持有、販賣、轉讓
    ，竟仍分別單獨或與上開其中1 人共同為下列犯行：
  (一)【謝永三與侯惠翔共同販賣第一級毒品海洛因與馬榮田】
    謝永三因見販賣海洛因有利可圖，竟與侯惠翔共同基於販賣
    第一級毒品海洛因牟取利潤之犯意聯絡，由侯惠翔持用其所
    有之門號0000000000號之行動電話1 支（門號申請人為侯惠
    中，未扣案）作為販賣第一級毒品海洛因之聯繫工具，於98
    年01月06日18時31分許，侯惠翔先持用門號0000000000號行
    動電話接聽馬榮田以000000000 號公用電話撥打之來電，馬
    榮田以暗語「1 張」表示欲購買第一級毒品海洛因，雙方約
    妥購買數量、交易地點後，乃推由謝永三前往嘉義縣太保市
    新埤某7-11便利商店前，將第一級毒品海洛因1 小包（數量
    不詳）交予馬榮田，並當場收取新臺幣（下同）1,000 元之
    現金，而完成毒品買賣交易。
  (二)【謝永三販賣第一級毒品海洛因與陳德賢】
    謝永三因見販賣海洛因有利可圖，竟基於販賣第一級毒品海
    洛因牟取利潤之犯意，於98年01月09日12時05分許，謝永三
    先持用侯惠翔所有之門號0000000000號行動電話接聽陳德賢
    以門號0000000000號行動電話撥打之來電，陳德賢以暗語「
    打1 個麻將」、「打1 張就好」表示欲購買第一級毒品海洛
    因，雙方約妥購買數量、交易地點後，隨後謝永三即至嘉義
    縣太保市新埤里往麻魚寮旁之某萊爾富便利商店前，將第一
    級毒品海洛因1 小包（數量不詳）交予陳德賢，並當場收取
    1,000 元之現金，而完成毒品買賣交易。
  (三)【吳明百轉讓第一級毒品海洛因與蘇燈照】
    於98年03月25日16時56分，吳明百持用門號0000000000號行
    動電話（門號申請人為黃聖凱，未扣案，起訴書誤載為0000
    00000 號）接聽蘇燈照（綽號「大目」）以門號0000000000
    號行動電話撥打之來電，雙方約妥見面地點後，於同日17時
    19分許，吳明百即至嘉義縣太保市華濟醫院附近某7-11便利
    商店，與蘇燈照碰面，蘇燈照本欲以賒帳方式購買海洛因，
    惟吳明百表示因謝永三不在，無法作主而未果，吳明百因見
    蘇燈照毒癮發作，遂另基於轉讓第一級毒品海洛因之犯意，
    將摻有海洛因（數量不詳）之香菸1 支，無償轉讓予蘇燈照
    ，供其施用1 次。
  (四)【謝永三、吳明百共同販賣第一級毒品海洛因與蘇燈照】
    謝永三、吳明百因見販賣海洛因有利可圖，竟共同基於販賣
    第一級毒品海洛因牟取利潤之犯意聯絡，由謝永三持用其所
    有之門號0000000000號行動電話1 支（門號申請人為蔡坤育
    ，未扣案）、吳明百持用謝永三友人所有之門號0000000000
    號行動電話1 支作為販賣第一級毒品海洛因之聯繫工具。於
    98年03月26日09時51分、10時47分、58分、11時21分、50分
    許，蘇燈照先持用門號0000000000號行動電話撥打吳明百所
    持用之門號0000000000號行動電話，以暗號「有沒有要過來
    」、「男生還是女生」、「東西啦」表示欲購買第一級毒品
    海洛因，吳明百應允後；於同日13時47分、14時23分許，蘇
    燈照持用前揭門號行動電話改撥打謝永三所持用之門號0000
    000000號行動電話，以暗語「要吃藥」、「跟你處理多一點
    」、「要拿好的」、「要女生」表示欲購買第一級毒品海洛
    因，謝永三應允後；於同日14時27分、57分、15時29分、16
    時54分許，蘇燈照再持用前揭門號行動電話撥打吳明百所持
    用之上開門號行動電話，催促吳明百及謝永三前往雙方約妥
    之地點交易毒品；又於同日15時30分、16時09分，蘇燈照亦
    持用前揭門號行動電話撥打謝永三所持用之上開門號行動電
    話，催促謝永三前往雙方約妥之地點交易毒品；嗣於同日19
    時57分、20時15分、20時22分許，謝永三持用前揭門號行動
    電話與蘇燈照所持用之上開門號行動電話聯繫，雙方約妥確
    切購買數量、交易地點後，乃由吳明百駕駛車牌號碼不詳之
    白色自小客車搭載謝永三，前往雲林縣元長鄉崙仔某國民小
    學附近，於同日20時33分許，由謝永三將第一級毒品海洛因
    1 小包（約重8 分之1 錢）交予蘇燈照，並當場收取2,000
    元之現金（起訴書誤載為3,000 元），而完成毒品買賣交易
    。
  (五)【謝永三販賣第一級毒品海洛因與蘇燈照】
    謝永三基於販賣第一級毒品海洛因牟取利潤之犯意，於98年
    03月28日17時20分、40分、57分許，先持用其所有之門號00
    00000000號行動電話（起訴書誤載為0000000000號）接聽蘇
    燈照以門號0000000000號行動電話（起訴書誤載為00000000
    00號）撥打之來電，蘇燈照以暗語「4 分之1 」表示欲購買
    第一級毒品海洛因，雙方約妥購買數量、交易地點後，於同
    日18時30分許，謝永三即至雲林縣元長鄉東庄7-11便利商店
    前，將第一級毒品海洛因1 小包（約重4 分之1 錢）交予蘇
    燈照，並當場收取4,000 元之現金，而完成毒品買賣交易。
  (六)【吳明百、謝永三共同販賣第一級毒品海洛因與蘇燈照】
    吳明百、謝永三（謝永三此部分犯行未經檢察官起訴）共同
    基於販賣第一級毒品海洛因牟取利潤之犯意聯絡，於98年03
    月30日17時20分、18時34分、52分、56分許，吳明百先持用
    門號0000000000號行動電話（起訴書誤載為0000000000號）
    接聽蘇燈照以門號0000000000號行動電話撥打之來電，蘇燈
    照表示欲購買第一級毒品海洛因，雙方約妥交易地點後，復
    於同日18時58分許，吳明百即至雲林縣北港鎮圓環賣草魚湯
    跟爌肉飯之攤販處，與蘇燈照碰面，蘇燈照當場向吳明百表
    示錢不夠，是否可以部分賒帳之方式購買第一級毒品海洛因
    ，惟因吳明百無法作主，遂帶同蘇燈照至該圓環附近之某電
    子遊戲場找謝永三，隨後由謝永三將第一級毒品海洛因1 小
    包（數量不詳）交予蘇燈照，並當場收取1,500 元之現金（
    起訴書誤載為2,500 元），而完成毒品買賣交易。
三、案經臺灣雲林地方法院檢察署檢察官自動簽分指揮雲林縣警
    察局虎尾分局偵辦、及嘉義縣警察局報告臺灣嘉義地方法院
    檢察署檢察官呈請臺灣高等法院臺南分院檢察署檢察長核轉
    臺灣雲林地方法院檢察署檢察官偵查起訴。
    理  由
壹、程序部分（證據能力部分）：
一、按偵查犯罪機關依法定程序監聽之錄音，係以監聽之錄音帶
    為其調查犯罪所得之證據，司法警察依據監聽錄音結果予以
    翻譯而製作之通訊監察譯文，乃該監聽錄音帶內容之顯示，
    此為學理上所稱之「派生證據」，屬於文書證據之一種。於
    被告或訴訟關係人對其譯文之真實性發生爭執或有所懷疑時
    ，法院固應依刑事訴訟法第165 條之1 第2 項之規定，勘驗
    該監聽錄音帶以踐行調查證據之程序，俾確認該錄音聲音是
    否為通訊者本人及其內容與通訊監察譯文之記載是否相符，
    或傳喚該通訊者為證據調查。倘被告或訴訟關係人對該通訊
    監察譯文之真實性並不爭執，即無勘驗辨認其錄音聲音之調
    查必要性，法院於審判期日如已踐行提示通訊監察譯文供當
    事人辨認或告以要旨，使其表示意見等程序並為辯論者，其
    所為之訴訟程序即無不合（最高法院97年度台上字第561 號
    判決意旨參照）。下列引用之通訊監察譯文所據以製作之錄
    音帶均依臺灣嘉義地方法院核發之97年聲監字第527 號、98
    年聲監續字第12號、及本院核發之98年聲監字第90號通訊監
    察書（見嘉義縣警察局嘉縣警刑偵一字第0980085500號偵查
    卷宗《下稱嘉警卷》第45頁至50頁；本院卷第64頁正面至第
    65頁正面），對共犯侯惠翔所持用之門號0000000000號行動
    電話、被告謝永三所持用之門號0000000000號行動電話、證
    人蘇燈照所持用之門號0000000000號行動電話合法監聽，再
    根據錄音結果予以翻譯製作而成。而被告謝永三、吳明百及
    渠等之辯護人對於該通訊監察譯文之真實性均無爭執（見本
    院卷第60頁背面、第180 頁背面至第181 頁背面），且本院
    亦於審理期日踐行提示及告以要旨之程序，揆諸前揭說明，
    該通訊監察譯文應有證據能力。
二、按被告以外之人於審判外之言詞或書面陳述，除法律有規定
    者外，不得作為證據，被告以外之人於偵訊中向檢察官所為
    之陳述，除顯有不可信之情況者外，得為證據，刑事訴訟法
    第159 條第1 項、第159 條之1 第2 項分別定有明文。次按
    被告以外之人於審判外之陳述，雖不符刑事訴訟法第159 條
    之1 至之4 之規定，而經當事人於審判程序同意作為證據，
    法院審酌該言詞陳述或書面陳述作成時之情況，認為適當者
    ，亦得為證據；當事人、代理人或辯護人於法院調查證據時
    ，知有同法第159 條第1 項不得為證據之情形，而未於言詞
    辯論終結前聲明異議者，視為有前項之同意，同法第159 條
    之5 亦定有明文。本件就檢察官所舉及本院採為認定犯罪事
    實依據之具傳聞性質之各項供述及書面，除上開通訊監察譯
    文外，茲分述如下：
  (一)被告謝永三部分之證據能力：
  1.本案證人馬榮田、陳德賢、蘇燈照於檢察官偵查時以證人身
    分所為之證述（見臺灣嘉義地方法院檢察署98年度偵字第63
    13號《下稱嘉檢98偵6313號》卷第18頁至第19頁、第55頁至
    第56頁；臺灣雲林地方法院檢察署99年度偵字第1927號《下
    稱雲檢99偵1927號》卷第43頁至第46頁），均係經檢察官告
    以具結之義務及偽證之處罰，所為之證述，有該證人結文附
    卷可稽（見嘉檢98偵6313號卷第21頁、第57頁；雲檢99偵19
    27號卷第47頁），被告謝永三及其辯護人均未提及檢察官在
    訊問時有不法取供之情形，亦未釋明上開證人之證述有何顯
    不可信之情，在無證據顯示渠等係遭受強暴、脅迫、詐欺、
    利誘等外力干擾情形，或在影響其等心理狀況致妨礙其自由
    陳述等顯不可信之情況下所為。上揭證人於偵訊時之陳述既
    無顯不可信之情況，依前開說明，自有證據能力。
  2.本件除前述證述筆錄外，其餘之具傳聞性質之各項供述及書
    面，業經被告謝永三及其辯護人於本院行準備程序表明同意
    列為證據（見本院卷第60頁背面），本院審酌該等證據之取
    得過程並無瑕疵，與本件待證事實間復具有相當之關聯性，
    以之為本件證據尚無不當，自得採為證據。
  (二)被告吳明百部分之證據能力：
    被告吳明百及其辯護人就公訴人所引用之證人即共同被告謝
    永三、證人蘇燈照於警詢之證述，為被告以外之人於審判外
    之陳述，不同意作為證據使用；證人蘇燈照、謝永三於偵訊
    之證述，未給予被告吳明百及其辯護人為交互詰問，認為上
    開證據均無證據能力，不同意當作證據使用（見本院卷第60
    頁背面）。經查：
  1.被告之反對詰問權，雖屬憲法第8 條第1 項之正當法律程序
    所保障之基本人權及第16條所保障之基本訴訟權，不容任意
    剝奪。但詰問權係指訴訟上被告有在公判庭當面詰問證人，
    以求發現真實之權利，與證據能力係指符合法律所規定之證
    據適格，而得成為證明犯罪事實存在與否之證據資格，性質
    上並非相同。被告得以詰問證人，以被告或其辯護人在場為
    前提（最高法院95年度台上字第6675號判決意旨參照）。依
    現行法，並未強行規定檢察官必須待被告在場，始得訊問證
    人、鑑定人，自不發生在偵查中應行交互詰問（或經被告為
    反對詰問）之問題，此與在審判中應經交互詰問者不同。依
    上所述，被告以外之人在檢察官偵查中依法具結所為之陳述
    ，除顯有不可信之情況者外，於審判中依刑事訴訟法第165
    條第1 項規定合法調查者，即有證據能力（最高法院99年度
    台上字第2176號、第2202號判決意旨參照）。復被告以外之
    人於警詢時及偵查中，如依司法警察（官）、檢察事務官或
    檢察官之要求為指認犯罪嫌疑人或被告時，此一指認程序基
    本上為取得其供述證據之一種手段，屬訊（詢）問過程中之
    階段行為，非可認為對人之指認為刑事訴訟法所規定之一種
    證據方法，指認犯罪嫌疑人或被告之目的，乃為取得被告以
    外之人之陳述，其因指認後而為陳述，本質上仍屬陳述證據
    之一種，仍然應依本法第159 條之1 第2 項、第159 條之2
    、第159 條之3 及第159 條之5 規定，以判斷其有無證據能
    力。
  2.本院認為：
  (1)關於證人即共同被告謝永三、證人蘇燈照於檢察官偵訊時之
    證述部分（見雲檢99偵1927號第43頁至第46頁、第71頁至第
    75頁）：
    本件證人蘇燈照於99年04月08日、證人即共同被告謝永三於
    99年04月12日在檢察官偵訊中之證述，均經合法具結，有該
    證人結文附卷可稽（見雲檢99偵1927號卷第47頁、第76頁）
    ，被告吳明百及其辯護人均未提及檢察官在訊問時有不法取
    供之情形，亦未釋明上開證人之證述有何顯不可信之情，並
    無證據顯示渠等係遭受強暴、脅迫、詐欺、利誘等外力干擾
    情形，或在影響其等心理狀況致妨礙其自由陳述等顯不可信
    之情況下所為，且本院亦於審理期日踐行提示及告以要旨之
    程序，揆諸上開說明，其等於檢察官偵訊具結所為之證述，
    自具有證據能力。
  (2)至證人蘇燈照、證人即共同被告謝永三之警詢筆錄及指認犯
    罪嫌疑人紀錄表，均為被告吳明百以外之人於審判外之書面
    陳述，因被告吳明百及其辯護人不同意作為證據使用（見本
    院卷第60頁背面、第67頁正面），又無符合例外得作為證據
    之情形，依上開法律規定，自不得作為被告吳明百是否成立
    犯罪之證據。
  (3)除前述證據外，其餘之具傳聞性質之各項供述及書面，被告
    吳明百及其辯護人於本院行準備程序及審理程序時均無聲明
    異議（見本院卷第60頁背面、第82頁背面、第180 頁正、背
    面、第181 頁背面至184 頁背面），本院審酌該等證據之取
    得過程並無瑕疵，與本件待證事實間復具有相當之關聯性，
    以之為本件證據尚無不當，自得採為證據。
貳、實體部分：
一、認定犯罪事實所憑之證據及理由：
  (一)被告謝永三部分（即事實欄二(一)、(二)、(四)、(五)）：
  1.上開犯罪事實，業據被告謝永三於偵查及本院審理時均坦承
    不諱（見雲檢99偵1927號第71頁、第93頁至第94頁；本院卷
    第57頁背面、第150 頁背面），核與證人馬榮田、陳德賢、
    蘇燈照於警詢、偵訊均證述曾分別於事實欄二(一)、(二)、(四)、
    (五)所載之時、地，向被告謝永三購買海洛因，以一手交錢一
    手交貨之方式，完成買賣海洛因交易之情節大致相符（見嘉
    警卷第4 頁、第22頁至第23頁；嘉檢98偵6313號卷第19頁、
    第56頁；雲檢99偵1927號卷第25頁至第34頁、第43頁至第45
    頁），復有此部分通訊監察譯文（即附表二編號１至４）、
    臺灣嘉義地方法院97聲監字第527 號、98聲監續字第12號、
    本院98年聲監字第90號通訊監察書、證人馬榮田、陳德賢、
    蘇燈照之指認犯罪嫌疑人紀錄表各1 份在卷可稽（見嘉警卷
    第8 頁至第9 頁、第26頁至第27頁、第45頁至第50頁；本院
    卷第64頁正面至第65頁正面；雲林縣警察局虎尾分局雲警虎
    偵字第0991000341號偵查卷宗《下稱雲警卷》第12頁至第18
    頁、第25頁至第28頁、第37頁至第46頁；雲檢99偵1927號卷
    第38頁）。復觀諸共犯侯惠翔及被告謝永三持用門號000000
    0000號行動電話與證人馬榮田、陳德賢、被告謝永三持用門
    號0000000000號行動電話與證人蘇燈照、被告吳明百持用門
    號0000000000號行動電話與證人蘇燈照之對話內容（即附表
    二編號１至４所示之通訊監察譯文），不時使用暗語「1 張
    」、「打1 個麻將」、「男生還是女生」、「拿一個81」、
    「四分之一」，與日常人一般生活中與親朋好友間通話方式
    迥異，且隱晦不易了解通話內容，確屬實務上常見為逃避查
    緝風險之毒品交易對話，益徵上開通話之目的確係要交易毒
    品無疑；再佐以證人馬榮田、陳德賢經警方採尿送驗之結果
    ，均呈可待因、嗎啡陽性反應，及證人蘇燈照前有施用毒品
    案件紀錄，此有證人馬榮田、陳德賢之代號與真實姓名對照
    表、臺灣檢驗科技股份有限公司濫用藥物尿液檢驗報告、證
    人蘇燈照之臺灣高等法院被告前案紀錄表、本院97年度訴字
    第471 號判決各1 份在卷可查（見本院卷第99頁正面至第10
    2 頁正面、第112 頁正面至第117 頁背面），可見證人馬榮
    田、陳德賢、蘇燈照均有施用海洛因習性，有對外購買海洛
    因施用之需求。足認被告謝永三之自白與事實相符，自可採
    信被告謝永三之自白。
  2.至於公訴意旨雖指證人蘇燈照於事實欄二、(四)所示之時、地
    ，購買海洛因，係交付被告謝永三「3,000 元」之價金，然
    查證人蘇燈照於本院審理時具結證述：那天（指98年03月26
    日）我拿給謝永三2,000 元的樣子，拿8 分之1 錢之海洛因
    不知道是2,000 元還是3,000 元我也忘記了，不是2,000 元
    就是3,000 元等語（見本院卷第167 頁背面、第172 頁背面
    ）；被告謝永三於本院審理時係供稱：98年03月26日這次蘇
    燈照係拿8 分之1 錢之海洛因，我賣蘇燈照係2,000 元而已
    （見本院卷第155 頁正面、第187 頁正面），是依罪疑唯輕
    原則，從最有利於被告謝永三、吳明百之認定，應認被告謝
    永三、吳明百於事實欄二、(四)所示之共同販賣第一級毒品海
    洛因1 小包與證人蘇燈照，係得款2,000 元。（關於被告吳
    明百此次共同販賣犯行之認定，詳見下述）。
  3.另販賣毒品之所謂販賣行為，係行為人基於營利之目的，而
    販入或賣出毒品而言。販賣毒品者，其主觀上須有營利之意
    圖，且客觀上有販賣之行為，即足構成，至於實際上是否已
    經獲利，則非所問。即於有償讓與他人之初，係基於營利之
    意思，並著手實施，而因故無法高於購入之原價出售，最後
    不得不以原價或低於原價讓與他人時，仍屬販賣行為。必也
    始終無營利之意思，縱以原價或低於原價有償讓與他人，方
    難謂為販賣行為，而僅得以轉讓罪論處（最高法院93年度台
    上字第1651號、94年度台上字第5317號判決意旨參照）。而
    販賣海洛因，非可公然為之，且有其獨特之販售通路及管道
    ，復無公定價格，容易增減分裝之份量，亦常加入非毒品成
    分以稀釋純度，而每次買賣之價量，可能隨時依雙方關係深
    淺、資力、需求量及對行情之認知、來源是否充裕、查緝鬆
    嚴、購買者被查獲時供述購買對象之可能風險評估等，而異
    其標準，機動調整，非可一概而論。從而販賣之利得，除非
    經行為人詳細供出各次所販賣之毒品之進價及售價，且數量
    俱臻明確外，實難查得其交易實情，然販賣者從價差或量差
    中牟利，方式雖異，惟其販賣行為在意圖營利則屬同一。故
    舉凡有償交易，除足以反證其確係另基於某種非圖利本意之
    關係外，通常尚難因無法查悉其精確之販入價格，作為是否
    高價賣出之比較，諉以無營利之意思而阻卻販賣犯行之追訴
    。復衡近來政府為杜絕毒品之氾濫，對於查緝施用及販賣毒
    品之行為，無不嚴加執行，刑責甚重，若無營利之意圖，應
    無甘冒被查緝法辦科以重刑之危險，平白無端義務為該買賣
    之工作，是其販入之價格必較售出之價格低廉，而有從中賺
    取買賣差價牟利之意圖及事實。又參以被告謝永三於本院訊
    問時自承：家中父母親無法工作了，為了賺錢而販賣毒品等
    語（見本院卷第189 頁正面），可知被告謝永三有從販賣毒
    品以資牟利之事實。再稽之被告謝永三與證人馬榮田、陳德
    賢、蘇燈照間均無特殊情誼或至親關係，然被告謝永三竟費
    心自甘承重典，涉險販賣第一級毒品海洛因，且就其交易之
    過程及金額觀之，其主觀上當有藉販賣海洛因以牟利之意圖
    甚明。由此益證被告謝永三前述自白販賣毒品以牟利之供述
    ，應屬真實。
  4.綜上，此部份事證已臻明確，被告謝永三之犯行堪予認定，
    應依法論科。
  (二)被告吳明百部分（即事實欄二、(三)、(四)、(六)）：
  1.關於被告吳明百前揭事實欄二、(三)所示轉讓第一級毒品海洛
    因與證人蘇燈照之犯行部分：
    上開犯罪事實，業據被告吳明百於本院審理時坦承不諱（見
    本院卷第83頁正面、第110 頁背面、第150 頁背面、第188
    頁背面），核與證人蘇燈照於警詢、偵訊均證述被告吳明百
    曾於事實欄二、(三)所載之時、地，有轉讓1 根摻有海洛因之
    香菸與伊之情節大致相符（見雲警卷第32頁至第33頁；雲檢
    99偵1927號卷第45頁），復有被告吳明百持用門號00000000
    00號行動電話與證人蘇燈照持用門號0000000000號行動電話
    於98年03月25日通話之通訊監察譯文（即附表二編號６）、
    本院98年聲監字第90號通訊監察書各1 份在卷可稽（見本院
    卷第64頁正面至第65頁正面；雲警卷第25頁）。再佐以證人
    蘇燈照有對外購買海洛因施用之需求，業已認定如上，益徵
    證人蘇燈照上開證述之可信度高。足認被告吳明百之此部分
    自白與事實相符，堪予採信。
  2.關於被告吳明百前揭事實欄二、(四)、(六)所示販賣第一級毒品
    海洛因與證人蘇燈照之犯行部分：
    訊據被告吳明百於本院審理時固坦承其綽號為「百仔」，於
    98年03月間曾經持用門號0000000000號行動電話，於98年03
    月26日那天有跟謝永三一起去事實欄二、(四)所示之地點，與
    蘇燈照碰面；亦有於附表二編號５所示之通話時間，持用門
    號0000000000號行動電話與蘇燈照持用之門號0000000000號
    行動電話通話等事實，惟矢口否認有與被告謝永三共同販賣
    第一級毒品海洛因與蘇燈照之犯行，辯稱：於98年03月26日
    那次會與謝永三一同與蘇燈照碰面，係謝永三叫我一起去，
    沒有說要做什麼，不知道謝永三係要拿毒品交給蘇燈照；98
    年03月30日那天蘇燈照打電話給我，但是我沒有與蘇燈照見
    面，我在北港街上亂逛，我雖然有去打檯仔，但是一下子就
    走了云云；被告吳明百之辯護人為被告吳明百辯稱：證人蘇
    燈照於本院審理時已明確證述98年03月26日那天，係謝永三
    自己來交易，吳明百並無陪同，而於98年03月30日那天毒品
    係謝永三交給蘇燈照，錢亦是由謝永三收走，是上開2 次交
    易均係證人蘇燈照與謝永三為之，吳明百應無涉案等語。經
    查：
  (1)關於事實欄二、(四)所示販賣第一級毒品海洛因與證人蘇燈照
    之犯行部分：
  證人即共同被告謝永三於本院審理時具結證述：98年03月26
    日那一次是吳明百開車載我到元長鄉崙仔某國小，由我將毒
    品海洛因交給蘇燈照，並向蘇燈照收取現金，這次係我與吳
    明百一起賣毒品，吳明百知道我賣這毒品給蘇燈照，吳明百
    有看到我拿毒品給蘇燈照，並向蘇燈照收錢；吳明百應該有
    聽到我與蘇燈照之對話，有聽到蘇燈照要跟我拿東西，要出
    發去該國小時，我有跟吳明百說要去找蘇燈照，要拿東西給
    蘇燈照，吳明百知道我要拿海洛因過去給蘇燈照等語甚詳（
    見本院卷第156 頁至第157 頁背面、第158 頁背面、第159
    頁背面、第161 頁正面、第162 頁正、背面）；於檢察官偵
    訊時亦具結證述：吳明百有與我一起賣毒品等語明確（見雲
    檢99偵1927號第72頁）；復證人蘇燈照於檢察官偵訊時具結
    證稱：在98年03月26日有與謝永三通話，通話內容就是要跟
    他購買海洛因，謝永三有送毒品過來，吳明百經常與謝永三
    一起來，這次我不確定吳明百有無一起過來，該次係當場一
    手交錢一手交貨等語（見雲檢99偵1927號第43頁至第44頁）
    ，於本院審理時具結證述：98年03月26日這次是要跟謝永三
    拿海洛因，謝永三有說車子被吳明百借開走了，有時候我打
    謝永三的電話，如果沒有通的話，會打吳明百，因為謝永三
    跟吳明百常常在一起，那天謝永三是開車過來的，毒品是謝
    永三交給我的，錢我是交給謝永三等語（見本院卷第166 頁
    背面至第167 頁背面）；而被告吳明百於本院審理時亦供承
    ：有與謝永三一起去元長鄉崙仔某國小附近跟蘇燈照碰面等
    語（見本院卷第188 頁正面）。足認被告吳明百確有於98年
    03月26日20時33分許，駕車搭載被告謝永三至雲林縣元長鄉
    崙仔某國民小學附近，與證人蘇燈照碰面，被告謝永三當場
    有交付第一級毒品海洛因1 小包與證人蘇燈照，並向證人蘇
    燈照收取現金之事實，應堪認定。
  復觀諸證人蘇燈照持用之門號0000000000號行動電話於98年
    03月26日09時51分、10時47分、10時58分、11時21分、11時
    50分、13時07分、14時27分、14時57分、15時29分、16時54
    分許與被告吳明百持用之門號0000000000號行動電話通話內
    容及被告謝永三持用之門號0000000000號行動電話於98年03
    月26日13時47分、14時23分、15時30分、16時09分、19時57
    分、20時15分、20時22分、20時32分許與證人蘇燈照持用之
    上開門號行動電話通話內容（即附表二編號３所示之通訊監
    察譯文），可知證人蘇燈照於98年03月26日上午係先撥打電
    話與被告吳明百數次，向被告吳明百以暗語「要東西」，表
    示要購買毒品，證人蘇燈照並數度撥打電話與被告吳明百，
    催促被告吳明百快點到東庄，被告吳明百於第6 通電話（13
    時07分）中，有向證人蘇燈照表示「我會叫阿三打給你」；
    隨後於同日13時47分許，證人蘇燈照即改與被告謝永三聯繫
    ，並以暗語「要吃藥」、「盡量跟你拿多一點」、「要女生
    」，表示欲購買第一級毒品海洛因；於同日14時23分許，證
    人蘇燈照又撥打電話給被告謝永三，被告謝永三向證人蘇燈
    照表示被告吳明百將車子開出去；證人蘇燈照隨即於14時27
    分許，改撥打被告吳明百持用之上開門號，向被告吳明百表
    示「三阿（指被告謝永三）在等你」，被告吳明百立即回應
    「要過去了」、「要去載他了」，並無詢問被告謝永三因何
    原因在等伊；於15時29分許，證人蘇燈照又再撥打電話給被
    告吳明百，並詢問「是要多久」，被告吳明百則回應「我不
    知道，不然你打他的電話」、「就不是我在拖，你打給他」
    ，證人蘇燈照即表示「三阿喔，我打我打」，旋於15時30分
    、16時09分許，證人蘇燈照即撥打被告謝永三持用之上開電
    話，表示要拿「女生」，並催促被告謝永三，於16時09分通
    話時，被告謝永三先向證人蘇燈照表示「在等東西」、「『
    我們』東西都給人家，『我們』的混合下去了」，並詢問「
    早上是誰跟你約的」，證人蘇燈照則表示「百阿」，被告謝
    永三後向證人蘇燈照表示「東西我拿到，等一下就要過去了
    」；於同日16時54分，證人蘇燈照又改與被告吳明百聯繫，
    詢問「是有沒有要來喔」、「跟我說好，叫我在那裡一直等
    」，被告吳明百則回應「三阿不曉得在做什麼」、「他（指
    被告謝永三）剛才有說要過去」；嗣於同日19時57分許，被
    告謝永三撥打電話給證人蘇燈照，表示「『我們』自己沒有
    了」，是否出來「拿1 個81」，證人蘇燈照即表示「到東庄
    那裡」，於同日20時15分、22分、32分許，證人蘇燈照與被
    告謝永三聯繫確切交易地點等事實，此有該部分之通訊監察
    譯文及本院98年聲監字第90號通訊監察書在卷可佐（見雲警
    卷第12頁至第18頁、第25頁至第28頁；本院卷第64頁正面至
    第65頁正面），足見證人蘇燈照係分別與被告謝永三、吳明
    百聯繫購買第一級毒品海洛因之事宜。且經核上開對話內容
    與證人即共同被告謝永三、證人蘇燈照上開偵查及審判中之
    證述相符，亦可佐證人即共同被告謝永三、證人蘇燈照上開
    證述，應可採信。
  經參酌上開對話內容，並與證人即共同被告謝永三、證人蘇
    燈照上開偵查及審判中之證述相互勾稽，顯見證人蘇燈照分
    別與被告謝永三、吳明百在聯繫同一個購買第一級毒品海洛
    因之事宜，由被告謝永三、吳明百一同負責與證人蘇燈照接
    洽，聯繫交易第一級毒品海洛因之事宜，足認被告吳明百與
    謝永三基於販賣第一級毒品海洛因之犯意聯絡，由被告吳明
    百及謝永三分別以門號0000000000號行動電話、門號000000
    0000號行動電話與證人蘇燈照所持用之門號0000000000號行
    動電話聯繫，商討交易毒品之種類、數量、地點，並允諾送
    交毒品，而於98年03月26日20時33分許，由被告謝永三交付
    第一級毒品海洛因1 包與證人蘇燈照，並向證人蘇燈照收取
    現金，而完成毒品買賣交易等事實，堪予認定。再參酌被告
    謝永三於本院訊問時供稱：98年03月間係與吳明百2 人一起
    住在朴子太保市等語（見本院卷第134 頁背面至第135 頁正
    面）；於檢察官偵訊時具結證述：吳明百有與我一起賣毒品
    等語（見雲檢99偵1927號卷第72頁正面）；及證人蘇燈照於
    本院審理時具結證述：有時候我打謝永三的電話不通時，會
    打給吳明百，因謝永三與吳明百比較好，常常在一起，門號
    0000000000號行動電話也是謝永三留給我的等語（見本院卷
    第167 頁背面、第168 頁背面）；於檢察官偵訊時具結證述
    ：我都是跟謝永三買，但吳明百都在一旁等語（見雲檢99偵
    1927號卷第43頁），可知被告吳明百應知悉被告謝永三有在
    販賣第一級毒品海洛因，並有與被告謝永三一起從事販賣第
    一級毒品海洛因乙節，益徵被告吳明百與謝永三確有基於販
    賣第一級毒品海洛因以營利之犯意聯絡，於事實欄二、(四)所
    示之時、地共同販賣第一級毒品海洛因與證人蘇燈照。被告
    吳明百之辯護人辯稱：被告吳明百就03月26日之販賣過程，
    全未參與云云，委無足取。
  另人之記憶本有因觀察力、注意力及記憶力不同，而有不完
    整及遺忘之缺陷，且人之記憶有限，常隨時間之經過，對案
    發細節漸趨模糊而有所遺忘，或與平常事務結合而產生記憶
    干擾現象，此乃不可避免之自然缺陷，是自不能期待證人刻
    意記憶各項細節，況施用毒品之人因癮頭一來急需購買毒品
    解癮，未解癮前之焦躁難耐以致心神均傾注於搜尋毒品以供
    施用，無暇記憶每次毒品交易金額、時地、次數或前來交易
    對象有幾人，及至解癮後之藥害反應，更使施用毒品之人無
    法明確記憶交易細節，屬常情，則證人事後所為回憶難免略
    有模糊之處。查證人蘇燈照於本院審理時雖具結證稱：那天
    （指98年03月26日）車上只有謝永三1 個人，元長鄉國小這
    次好像只有謝永三自己1 個人，我記得只有謝永三，謝永三
    開車，坐在正駕駛座云云（見本院卷第167 頁背面、第168
    頁正面），惟此與證人即共同被告謝永三審判中之證述：98
    年03月26日係由吳明百開車搭載我至元長鄉崙仔某國小與蘇
    燈照交易海洛因等語（見本院卷第159 頁正面、第162 頁正
    面）不符；亦與被告吳明百於本院審理時供承：98年03月26
    日有與謝永三一起去元長鄉崙仔某國小附近跟蘇燈照碰面等
    語（見本院卷第188 頁正面）不吻合；復參酌證人蘇燈照於
    99年04月08日接受檢察官偵訊時係證述：這次（指98年03月
    26日）我不確定吳明百有無一起過來等語（見雲檢99偵1927
    號卷第44頁），可知證人蘇燈照於距離案發時間即98年03月
    26日較近時，都已無法確定被告吳明百是否有與被告謝永三
    一同前往元長鄉崙仔某國民小學附近與其碰面，更難期證人
    蘇燈照於距離案發時間更遠之99年10月20日本院審理時能為
    較清晰之記憶，是證人蘇燈照於本院審理時之上開證述，應
    係時間久遠記憶模糊而有所遺忘所致陳述錯誤，尚難憑證人
    蘇燈照上開證述遽認被告吳明百確實未於98年03月26日20時
    33分許，駕車搭載被告謝永三至事實欄二、(四)所示之地點，
    與證人蘇燈照碰面，交易第一級毒品海洛因。是被告謝永三
    之辯護人辯稱：證人蘇燈照對98年03月26日之記憶會比較清
    楚，證人蘇燈照於審理時之證述應該採信云云，委無足取。
    另證人之陳述有部分前後不符，或相互間有所歧異時，究竟
    何者為可採，法院仍得本其自由心證予以斟酌，非謂一有不
    符或矛盾，即應認其全部均為不可採信；然其基本事實之陳
    述，若果與真實性無礙時，則仍非不得予以採信（最高法院
    74年台上字第1599號判判例意旨參照），是尚難以證人蘇燈
    照於本院審理時對於被告吳明百是否有於事實欄二、(四)所示
    之時、地與其碰面，與證人即共同被告謝永三之證述、被告
    吳明百之供述不符，即認其上開全部證述均不足採信，附此
    敘明。
  另被告吳明百雖辯稱：98年03月26日雖有與謝永三一起去元
    長鄉崙仔某國小附近跟蘇燈照碰面，但是並不知道謝永三要
    拿毒品給蘇燈照云云（見本院卷第188 頁正面）。惟核與證
    人即共同被告謝永三於本院審理時具結證述：出發去國小那
    邊時，吳明百知道我係要拿海洛因過去給蘇燈照等語（見本
    院卷第162 頁正、背面）不符；且稽之前揭被告吳明百及謝
    永三與證人蘇燈照於98年03月26日之通話內容（即附表二編
    號３所示之通訊監察譯文），可見被告吳明百知悉被告謝永
    三與證人蘇燈照碰面，係為交易第一級毒品海洛因，難信被
    告吳明百前揭所辯為真。被告吳明百亦無提出相關憑據以茲
    佐證，是被告吳明百上開所辯，委無足取。
  (2)關於事實欄二、(六)所示販賣第一級毒品海洛因與證人蘇燈照
    之犯行部分：
  業據證人蘇燈照於本院審理時具結證述：98年03月30日這次
    我打謝永三的電話打不通，於98年03月30日17時20分，我打
    門號0000000000號行動電話，係吳明百接的，這通是要買海
    洛因，後來約在北港圓環那邊，吳明百說「東西處理好一下
    ，拜託一下」，是要幫謝永三處理，摻一些糖下去，在北港
    圓環爌肉飯那邊先跟吳明百碰面，因錢不夠，吳明百說沒辦
    法做主，要找謝永三，並表示謝永三在圓環附近之檯仔間，
    吳明百遂帶我去檯仔間找謝永三，結果我飯也沒吃，就去找
    謝永三了，謝永三就在檯仔間裡面打檯仔，我將錢拿給謝永
    三，謝永三在打檯的座位那邊彎腰將1 小包海洛因用一些起
    來後，剩下的拿給我，是謝永三親手將毒品拿給我的等語（
    見本院卷第168 頁背面至第170 頁背面、第171 頁背面、第
    17 2頁背面至第173 頁背面）；復被告謝永三於本院審理時
    亦供承：98年03月30日那天的情形就像證人蘇燈照講的一樣
    ，他不夠錢，後來就來檯仔間找我等語（見本院卷第174 頁
    正面）；而被告吳明百亦供承：附表二編號５所示之通訊監
    察譯文係我與蘇燈照之對話等語（見本院卷第83頁正面）；
    並有被告吳明百持用門號0000000000號行動電話與證人蘇燈
    照持用門號0000000000號行動電話於98年03月30日通話之通
    訊監察譯文（即附表二編號５）、本院98年聲監字第90號通
    訊監察書各1 份在卷可佐（見雲警卷第28頁至第29頁；本院
    卷第64頁正面至第65頁正面）。足認被告吳明百先持用門號
    0000000000號行動電話接聽證人蘇燈照以門號0000000000號
    行動電話撥打之來電，證人蘇燈照表示欲購買第一級毒品海
    洛因，雙方約妥交易地點後，復於同日18時58分許，被告吳
    明百即至雲林縣北港鎮圓環賣爌肉飯之攤販處，與證人蘇燈
    照碰面，證人蘇燈照當場向被告吳明百表示錢不夠，是否可
    以部分賒帳之方式購買，惟因被告吳明白無法作主，遂帶同
    證人蘇燈照至該圓環附近之某電子遊戲場找被告謝永三，隨
    後由被告謝永三將第一級毒品海洛因1 小包交予證人蘇燈照
    ，並當場收取現金，而完成買賣交易等事實，堪予認定。證
    人蘇燈照有施用第一級毒品海洛因習性，有購買海洛因之動
    機與需求，業已認定如上，益徵證人蘇燈照上開證述之可信
    度高；又證人蘇燈照於本院審理時亦證稱：伊與吳明百認識
    好幾年了，謝永三、吳明百兩個比較好，常常在一起等語（
    見本院卷第171 頁背面、第167 頁正面），足見證人蘇燈照
    、被告謝永三與被告吳明百有一定之交情，而販賣毒品又係
    重罪，其等應無甘冒偽證罪責設詞攀誣被告吳明百之動機，
    其等證詞之真誠性亦無可疑；況被告謝永三之上開供述恐導
    致其另涉犯販賣第一級毒品海洛因罪嫌，該罪係屬死刑或無
    期徒刑之重罪，有因而入監服刑之可能，是被告謝永三應無
    自陷有罪而附和證人蘇燈照證詞之可能，其等2 人之上開證
    述、供述應屬可信。
  至於證人蘇燈照於檢察官偵訊時雖具結證稱：98年03月30日
    那天印象中是買到8 分之1 錢海洛因，地點在北港圓環旁一
    家賣飯的附近，吳明百開車過來，我進到他車交易，當場一
    手交錢一手交貨，海洛因應該是謝永三的，吳明百是跟在謝
    永三旁邊，但是這次確實是吳明百拿出來的，錢也是吳明百
    收下等語（見雲檢99偵1927號卷第45頁），而與本院審理時
    上開供證情節有異，然查，證人蘇燈照在審判中為上開證詞
    時，檢察官、審判長均進一步質疑為何在偵訊時係表示確實
    是被告吳明百把毒品拿出來的？為何在偵訊時係說是在被告
    吳明百所開來的車上，以一手交錢一手交貨方式交易？為何
    於警詢、檢察官訊問時均未提到被告謝永三在檯仔間這件事
    ？而證人蘇燈照仍態度堅決答稱：不是吳明百把毒品拿出來
    ，那次（指98年03月30日此次交易）不是在吳明百開的車上
    一手交錢一手交貨，我後來是到檯仔間去跟他們（指謝永三
    、吳明百）拿的等語（見本院卷第170 頁背面、第173 頁正
    面）；且觀諸證人蘇燈照於本院審理中就98年03月30日如何
    購買海洛因之事，透過交互詰問程序加以釐清後，其於審判
    中之前開證述可謂鉅細靡遺，較諸其在檢察官偵訊時之證詞
    更為詳細，由證人蘇燈照於本院行交互詰問時均對答流暢以
    觀，難認其於本院審理時之上開證述係突然憑空杜撰而來；
    復參酌被告謝永三於本院審理時亦供承98年03月30日那天情
    形確實如證人蘇燈照於本院審理時之證述等情（見本院卷第
    174 頁正面），是足認證人蘇燈照於本院審理時之供證，係
    秉於真實回憶所作之證述，應非子虛，甚屬可採。至證人蘇
    燈照於檢察官偵訊時漏未交代因錢不夠，被告吳明百有帶同
    其至檯仔間找被告謝永三之情節，可認其係出於過於簡略陳
    述該次交易情形使然，就供證之內容整體觀之，審判中經多
    少次反覆推敲，自以證人蘇燈照審判中之證述，較為可採。
    另查證人蘇燈照於本院審理時所為之前揭證詞，雖與其在檢
    察官偵訊時所證述之內容不同，惟經本院如上審核後，認證
    人蘇燈照於本院審理時所為之上開證述應屬實在，揆諸前揭
    (二)2.、(1)、之說明，尚難以證人蘇燈照之供述有瑕疵，即
    遽認其上開全部證述均不足採信，附此敘明。
  另被告吳明百雖辯稱：98年03月30日在北港圓環那邊，我沒
    有去，蘇燈照打電話給我，可是我沒有去，沒有跟蘇燈照見
    面云云（見本院卷第188 頁正面）。惟核與證人蘇燈照於本
    院審理時上開證述不同，且稽之前揭被告吳明百與證人蘇燈
    照間之通話內容（即附表二編號５所示之通訊監察譯文），
    可見於98年03月30日18時56分許，被告吳明百在電話中向證
    人蘇燈照表示「你在那裡等我馬上到」，於同日18時58分許
    ，證人蘇燈照向被告吳明百表示「我在圓環邊，賣飯的這裡
    」，被告吳明百隨即回覆「好」等情，是倘若被告吳明百並
    無至北港圓環處與證人蘇燈照碰面，何以會向證人蘇燈照表
    示自己馬上就到，要證人蘇燈照在該處等，何以在證人蘇燈
    照表示「在圓環賣飯這裡」，僅答稱「好」，由此對話內容
    益徵被告吳明百確實有至北港圓環與證人蘇燈照碰面。是被
    告吳明百前揭所辯，應屬事後卸責之詞，難信為真。
  (3)至於公訴意旨雖指被告吳明百與謝永三於98年03月26日販賣
    海洛因與證人蘇燈照係得款「3,000 元」；被告吳明百於98
    年03月30日係「單獨」販賣海洛因與證人蘇燈照，且得款「
    2,500 元」云云。惟就98年03月26日此次交易價金為2,000
    元，業已認定如上（詳見(一)2.所述）；復就98年03月30日究
    係被告吳明百獨自販賣海洛因與證人蘇燈照或與被告謝永三
    共同販賣海洛因與證人蘇燈照，亦經本院認定被告吳明百與
    謝永三均有參與此次販賣海洛因與證人蘇燈照（詳見(二)、2.
    、(2)、所述）；再就98年03月30日此次交易價金為何之部
    分，查證人蘇燈照於本院審理時具結證稱：98年03月30日我
    跟吳明百說我不夠錢，後來是到檯仔間，找謝永三，我是在
    檯仔間裡面拿的，我拿給謝永三，2,500 元還是多少我也忘
    了等語（見本院卷第170 頁正面）；被告謝永三於本院審理
    時係供稱：98年03月30日我印象蘇燈照是拿1,500 元，我賣
    8 分之1 錢之海洛因賣2,000 元等語（見本院卷第174 頁正
    面、第187 頁正、背面），是依罪疑唯輕原則，從最有利於
    被告吳明百之認定，應認於98年03月30日被告謝永三與吳明
    百共同販賣海洛因所得之價款1,500 元。從而公訴意旨上開
    認定容或有誤，應予更正。
  (4)按現行刑法關於正犯、從犯之區別，係以其主觀之犯意及客
    觀之犯行為標準。凡以自己犯罪之意思而參與犯罪，無論其
    所參與者是否係犯罪構成要件之行為，皆為正犯，其以幫助
    他人犯罪之意思而參與犯罪，其所參與者，苟係犯罪構成要
    件之行為，亦為正犯，必以幫助他人犯罪之意思而參與犯罪
    ，其所參與者又為犯罪構成要件以外之行為，始為從犯（最
    高法院25年上字第2253號判例意旨參照）。以販賣毒品罪為
    例，從事前聯絡毒品買賣、到事後交付毒品、收取毒品買賣
    價金等行為，均屬販賣毒品罪之構成要件之行為，苟有參與
    其事，即係分擔實行犯罪行為，自應負起共同販賣毒品罪責
    （最高法院98年度台上字第4234號判決意旨參照）。觀之被
    告吳明百之涉案情節，就事實欄二、(四)、(六)所示之部分，分
    述如下：
  就事實欄二、(四)所示之部分，由被告謝永三、吳明百共同與
    購毒者蘇燈照聯繫毒品買賣事宜，事後又駕車搭載被告謝永
    三前往雙方約定之交易地點，由被告謝永三負責交付毒品並
    收取價金，則其實際已參與販賣毒品罪之構成要件行為，況
    承上(1)、之認定，被告吳明百係以自己共同犯罪意思為之
    ，自與被告謝永三具有販賣第一級毒品之犯意聯絡、行為分
    擔甚明，同屬販賣第一級毒品海洛因之共同正犯無訛。
  就事實欄二、(六)所示之部分，由被告吳明百先與購毒者蘇燈
    照聯繫毒品買賣事宜，事後先至交易地點與購毒者蘇燈照碰
    面，然又帶同購毒者蘇燈照與被告謝永三碰面，由被告謝永
    三負責交付毒品並收取價金，則被告吳明百所為均係為完成
    被告謝永三販賣第一級毒品海洛因之目的，其實際已參與販
    賣毒品罪之構成要件行為，復參酌證人即共同被告謝永三於
    檢察官偵訊時證述：吳明百有與我一起賣毒品等語（見雲檢
    99偵1927號卷第72頁），可知被告吳明百係以自己共同犯罪
    意思為之，是被告吳明百自與被告謝永三具有販賣第一級毒
    品之犯意聯絡、行為分擔甚明，同屬販賣第一級毒品海洛因
    之共同正犯無訛。是被告吳明百之辯護人以於98年03月30日
    這次被告吳明百無法決定是否出售給證人蘇燈照，在電子遊
    戲場係被告謝永三與證人蘇燈照交涉，被告吳明百僅在旁未
    講話為由，主張被告吳明百未涉案，尚非可採。
  (5)承上(一)3.所述，本件雖因被告吳明百否認犯行，無法確知其
    前揭販賣海洛因所得之實際利潤。惟既無證據顯示被告吳明
    百係以同一價量委買或轉售而未牟利，且被告吳明百取得毒
    品之成本需費不貲，被告吳明百與證人蘇燈照彼此間亦無特
    殊情誼或至親關係，衡以被告吳明百在無利可圖之情形下，
    豈有甘冒遭查緝之風險，在與自己非屬至親好友之證人蘇燈
    照表明需要海洛因後，即不計代價費心聯繫、專程駕車搭載
    被告謝永三至約定之地點交付海洛因、專程至雲林縣北港鎮
    圓環與證人蘇燈照碰面，並引領證人蘇燈照去找被告謝永三
    ，完全未賺取任何代價之理，由被告吳明百費心自甘承重典
    ，涉險販賣第一級毒品海洛因等情，且就其和被告謝永三與
    證人蘇燈照交易之過程及金額觀之，其主觀上當有藉販賣海
    洛因以牟利之意圖甚明。
  (6)綜合上開證據相互勾稽，被告吳明百確有於事實欄二、(四)、
    (六)所示之時、地與被告謝永三共同販賣第一級毒品海洛因與
    證人蘇燈照之犯行，應堪認定。
  3.綜上所述，本件事證明確，被告吳明百轉讓第一級毒品海洛
    因與證人蘇燈照，及與被告謝永三分別於98年03月26日、30
    日共同販賣第一級毒品海洛因與證人蘇燈照之犯行，均堪予
    認定，自均應依法論科。
二、論罪科刑之理由：
  (一)新舊法比較：
    查被告謝永三、吳明百本案之行為後，毒品危害防制條例業
    於98年05月20日修正公布部分條文，並於98年05月22日起施
    行（該次修正為定有施行日期，應適用中央法規標準法第13
    條之規定，自公佈日起算至第3 日發生效力，參見司法院98
    年06月29日院臺廳刑一字第0980014643號函）。此次修正，
    包含該條例第4 條第1 項及第17條之規定，核與本案有關，
    是本案有就上開修正前、後條文為新舊法之比較，以定論罪
    科刑所應適用法律之必要。按最高法院95年05月23日刑事庭
    第8 次會議決議，關於法律變更之比較適用原則，於比較時
    應就罪刑有關之共犯、未遂犯、想像競合犯、牽連犯、連續
    犯、結合犯，以及累犯加重、自首減輕暨其他法定加減原因
    （如身分加減）與加減比例等一切情形，本於統一性及整體
    性原則，綜其全部罪刑之結果而為比較。查被告謝永三、吳
    明百行為後毒品危害防制條例修正與本案有關者為：
  1.修正前之毒品危害防制條例第4 條第1 項原規定：「製造、
    運輸、販賣第一級毒品者，處死刑或無期徒刑；處無期徒刑
    者，得併科新臺幣1 千萬元以下罰金。」，修正後則為：「
    製造、運輸、販賣第一級毒品者，處死刑或無期徒刑；處無
    期徒刑者，得併科新臺幣2 千萬元以下罰金。」。經比較上
    開修正前、後之規定，僅修正後新法之罰金數額提高，自以
    修正前毒品危害防制條例第4 條第1 項之規定有利於被告謝
    永三、吳明百。
  2.修正前毒品危害防制條例第17條規定：「犯第4 條第1 項至
    第4 項、第5 條第1 項至第4 項前段、第6 條第1 項至第4
    項、第7 條第1 項至第4 項、第8 條第1 項至第4 項、第10
    條或第11條第1 項、第2 項之罪，供出毒品來源，因而破獲
    者，得減輕其刑。」，修正後變更為第1 項規定：「犯第4
    條至第8 條、第10條或第11條之罪，供出毒品來源，因而查
    獲其他正犯或共犯，減輕或免除其刑。犯第4 條至第8 條之
    罪於偵查及審判中均自白，減輕其刑」，並新增列第2 項：
   「 犯第4 條至第8 條之罪於偵查及審判中均自白，減輕其刑
    」減刑規定，經比較新舊法之結果，以適用修正後毒品危害
    防制條例第17條第2 項規定對被告謝永三較為有利。
  3.綜合上述各條文修正前、後之比較，分述如下：
  (1)關於被告謝永三之部分，雖就販賣第一級毒品罪之法定本刑
    罰金刑部分，修正後之規定較不利於被告謝永三，惟被告謝
    永三於偵查及審判中均已自白販賣第一級毒品之犯行，而有
    修正後毒品危害防制條例第17條第2 項減刑規定之適用，新
    法之規定明顯較舊法有利於被告謝永三，綜合全部罪刑之結
    果為比較後，依刑法第2 條第1 項但書之規定，被告謝永三
    應整體適用較有利之修正後毒品危害防制條例之規定。
  (2)關於被告吳明百之部分，就販賣毒品之部分，修正後之法定
    刑罰金刑較重，對被告吳明百較為不利，而被告吳明百於偵
    查及審判中均未自白販賣第一級毒品之犯行，無修正後毒品
    危害防制條例第17條第2 項減刑規定之適用，依刑法第2 條
    第1 項前段之規定，自應適用修正前之該條例第4 條第2 項
    之規定；就轉讓毒品部分，被告吳明百於偵查中並未自白轉
    讓第一級毒品與證人蘇燈照之犯行（詳後述），是就轉讓毒
    品之部分，修正後毒品危害防制條例之規定並無較有利於被
    告吳明百，依刑法第2 條第1 項前段之規定，自應適用修正
    前之毒品危害防制條例。
  (二)按海洛因係毒品危害防制條例第2 條第2 項第1 款所稱之第
    一級毒品，依法均不得販賣、持有、轉讓。核被告謝永三於
    事實欄二(一)、(二)、(四)、(五)所示時、地販賣海洛因予證人馬榮
    田、陳德賢、蘇燈照，所為均係犯修正後之毒品危害防制條
    例第4 條第1 項販賣第一級毒品罪；被告吳明百於事實欄二
    、(三)所示之時、地轉讓海洛因與證人蘇燈照，所為係犯修正
    前毒品危害防制條例第8 條第1 項轉讓第一級毒品罪，於事
    實欄二、(四)、(六)所示時、地販賣海洛因予證人蘇燈照，所為
    均係犯修正前之毒品危害防制條例第4 條第1 項販賣第一級
    毒品罪。
  (三)被告謝永三、吳明百各次基於販賣、轉讓第一級毒品海洛因
    之目的，而分別持有毒品海洛因之低度行為，應分別為其等
    販賣、轉讓第一級毒品海洛因之高度行為所吸收，均不另論
    罪。
  (四)被告謝永三就事實欄二、(一)所示之販賣第一級毒品海洛因與
    證人馬榮田之犯行，與共犯侯惠翔有犯意聯絡及行為分擔，
    應依刑法第28條之規定論以共同正犯。就事實欄二、(四)、(六)
    所示之販賣第一級毒品與證人蘇燈照之犯行，被告謝永三與
    吳明百有犯意聯絡及行為分擔，亦應依刑法第28條之規定論
    以共同正犯。
  (五)本件被告謝永三所為如事實欄二(一)、(二)、(四)、(五)所示各次販
    賣毒品之犯行、被告吳明百所為如事實欄二、(四)、(六)所示各
    次販賣毒品之犯行，均係在刑法修正施行後所為，行為時間
    、地點相異，難認係在密切接近之時、地，分數個舉動以接
    續反覆施行之行為，與接續犯之概念非合。是被告謝永三上
    開4 次販賣第一級毒品之犯行、被告吳明百前揭2 次販賣第
    一級毒品之犯行、1 次轉讓第一級毒品之犯行，均係出於不
    同犯意所為，行為各自獨立，均應予分論併罰。
  (六)查被告謝永三、吳明百前有事實欄所載前科及有期徒刑執行
    完畢情形，有其等臺灣高等法院被告前案紀錄表及刑案資料
    查註紀錄表各1 份在卷可按。其等受有期徒刑之執行完畢，
    5 年內故意再犯本件法定本刑有期徒刑以上之各罪，均為累
    犯，除所犯販賣第一級毒品罪之法定刑為死刑、無期徒刑部
    分，依法不得加重外，其餘應依刑法第47條第1 項規定各加
    重其刑。
  (七)按修正後毒品危害防制條例第17條第2 項規定，犯同條例第
    4 條至第8 條之罪於偵查及審判中均自白者，減輕其刑。經
    查，被告謝永三於偵查及審判中均已自白犯罪（見雲檢99偵
    1927號卷第71頁正面、第93頁正面至第94頁；本院卷第57頁
    背面、第60頁背面至第61頁背面、第150 頁背面），有上揭
    筆錄可資佐證，被告謝永三就事實欄二、(一)、(二)、(四)、(五)所
    示之犯行，均應依修正後毒品危害防制條例第17條第2 項規
    定，減輕其刑。並依法先加後減之（即毒品危害防制條例第
    4 條第1 項之併科罰金部分）。另按所謂自白，乃被告對自
    己犯罪事實之全部或主要部分，為肯定之供述（最高法院99
    年度台上字第2455號判決意旨參照），被告吳明百於本院審
    理時雖就事實欄二、(三)所示之轉讓第一級毒品海洛因之犯行
    自白犯罪（見本院卷第150 頁背面），然查本件被告吳明百
    於99年05月07日檢察官偵訊時僅提及「我印象中曾經有請人
    家施用海洛因，但不記得是不是請他（指蘇燈照）」、「（
    問：對於綽號『大目』【指蘇燈照】的人稱上開通話【指98
    年03月25日16時56分、17時19分通話】後，他有到嘉義華濟
    醫院要跟你買海洛因，他稱他身體不舒服，且沒有錢，你跟
    他說沒錢你無法作主，所以你就捲一支摻有海洛因的香菸請
    他施用，對此有何意見？）沒有意見，我有請人用過，但不
    記得是不是他」等語（見雲檢99偵1927號卷第81頁），且同
    日在檢察官偵訊時，被告吳明百明確表示「（問：綽號『大
    目』的人說他在去年03月25日在嘉義華濟醫院跟你要到1 支
    摻有海洛因的香煙，對此有何意見？）沒有此事」等語（見
    雲檢99偵1927號卷第80頁），是依被告吳明百前供述之意旨
    ，其於偵訊時係否認有於98年03月25日有轉讓第一級毒品海
    洛因與證人蘇燈照，僅供承曾經有轉讓第一級毒品海洛因與
    他人，並無對其轉讓第一級毒品海洛因與證人蘇燈照之情事
    ，為肯定之供述，揆諸上開說明，顯非自白，就事實欄二、
    (三)所示之轉讓第一級毒品海洛因之犯行，自無從依修正後毒
    品危害防制條例第17條第2 項規定予以減輕其刑，併此敘明
    。
  (八)按犯罪之情狀顯可憫恕，認科以最低度刑仍嫌過重者，得酌
    量減輕其刑，刑法第59條定有明文。考其立法理由：科刑時
    原即應依刑法第57條規定審酌一切情狀，尤應注意該條各款
    所列事項，以為量刑標準，本條所謂「犯罪之情狀可憫恕」
    ，自係指裁判者審酌第57條各款所列事項以及其他一切與犯
    罪有關之情狀之結果，認其犯罪足堪憫恕者而言，即必於審
    酌一切之犯罪情狀，在客觀上顯然足以引起一般同情，認為
    縱予宣告法定最低刑度猶嫌過重者，始有其適用（最高法院
    38年台上字第16號、45年台上字第1165號、51年台上字第89
    9 號判例意旨參照) 。又修正後之毒品危害防制條例第4 條
    有關販賣第一級毒品罪之法定刑為「死刑或無期徒刑，處無
    期徒刑者，得併科新臺幣2 千萬元以下罰金」，修正前之毒
    品危害防制條例第4 條有關於販賣第一級毒品罪之法定刑為
    「死刑或無期徒刑，處無期徒刑者，得併科新臺幣1 千萬元
    以下罰金」，然同為販賣第一級毒品之人，其原因動機不一
    ，犯罪情節未必盡同，或有大盤毒梟者，亦有中、小盤之分
    ，甚或僅止於吸毒者友儕間為求互通有無之有償轉讓者亦有
    之，其販賣行為所造成危害社會之程度自屬有異，法律科處
    此類犯罪，所設之法定最低本刑卻同為「死刑或無期徒刑」
    ，不可謂不重。於此情形，倘依被告謝永三、吳明百之情狀
    分處以15年以下、無期徒刑以下之有期徒刑，即足以懲儆，
    並可達防衛社會之目的者，自非不可依客觀之犯行與主觀之
    惡性2 者加以考量其情狀，是否有可憫恕之處，適用刑法第
    59條之規定酌量減輕其刑，期使個案裁判之量刑，能斟酌至
    當，符合比例原則。本院審酌依起訴書所載及本院認定之犯
    罪事實，可見本件被告謝永三僅有事實欄二(一)、(二)、(四)、(五)
    、(六)所示之5 次販賣第一級毒品之行為，被告吳明百僅有事
    實欄二、(四)、(六)所示之2 次販賣第一級毒品之行為，且依本
    院所認定之犯罪事實，其各次販賣毒品之數量及所得均非鉅
    ，被告謝永三販賣所得合計僅有9,500 元、被告吳明百販賣
    所得合計僅有3,500 元，且販賣期間不長，其等犯行尚與販
    賣毒品之數量動輒達數公斤以上之長期販賣大毒梟迥然不同
    ，危害社會之程度亦有差別，核被告謝永三、吳明百犯罪情
    節並非重大不赦，若分別科以依毒品危害防制條例第17條第
    2 項減刑後之法定最輕本刑15年以上有期徒刑及法定最輕本
    刑無期徒刑，均屬情輕法重，且難謂符合罪刑相當性及比例
    原則，是揆諸被告謝永三、吳明百所為上開犯行，客觀上足
    以引起一般人普遍之同情，顯有可值憫恕之處，本院認被告
    謝永三所犯事實欄二、(一)、(二)、(四)、(五)所示之罪、被告吳明
    百所犯事實欄二、(四)、(六)所示之罪，均分別令處以法定最低
    刑度，猶嫌過重，爰依刑法第59條之規定各予以減輕其刑。
    就被告謝永三所犯事實欄二、(一)、(二)、(四)、(五)所示之犯行各
    予以遞減其刑；被告吳明百所犯事實欄二、(四)、(六)所示之犯
    行，先加後減之（即毒品危害防制條例第4 條第1 項之併科
    罰金刑部分）。
  (九)爰審酌被告謝永三、吳明百有如事實欄所載之多次犯罪前科
    紀錄，素行不佳，被告謝永三、吳明百均正值壯年，四肢健
    全，均不思戒除毒癮，以正當管道工作賺取金錢，竟為圖賺
    取不法利益，而販賣第一級毒品，以戕害國人身心健康之犯
    罪方式牟利，被告吳明百並轉讓第一級毒品與證人蘇燈照施
    用，被告謝永三、吳明百之上開犯行均增加毒品在社會流通
    之危險性，且令施用毒品者沉迷於毒癮，無法自拔，輕則戕
    害個人身心，重則因缺錢購毒而引發各式犯罪，毒品實為多
    種犯罪之源頭，對於國民健康及社會秩序均生危害，併慮被
    告謝永三、吳明百販售毒品次數、數量及所得利益均非鉅，
    其販賣之數量屬小額零星販賣，被告吳明百轉讓第一級毒品
    海洛因予證人蘇燈照施用，並未獲得利益，復參酌被告謝永
    三犯後知所悔悟，於偵查及本院審理時均自白犯行，坦承認
    罪，犯後態度尚佳，而被告吳明百就轉讓毒品之部分，於本
    院審理時自白犯罪，尚見悔改之意，犯後態度尚可，惟就其
    販賣毒品之部分，於偵查及本院審理中均否認犯罪，避重就
    輕圖免販賣刑責，犯罪後未有表達悔悟之意，又被告謝永三
    為63年次，現年36歲，被告吳明百為67年次，現年亦為32歲
    ，在被告謝永三、吳明百犯下本案後，可認渠等人生黃金時
    期已注定在獄中度過。本院縱令量處重刑，其效用可能隨著
    長期刑之執行，等比例地大幅下跌，效用不高，可能徒留讓
    被告等得到報應、實踐虛幻的正義，並增加國家財政負擔。
    日後，待其等由監所假釋或執行刑滿出監後，勢必使得被告
    謝永三、吳明百更難以復歸社會，重新體會作為人的意義與
    尊嚴，對於社會的警示、教化，也沒有功用，可見此種刑之
    量定對被告及社會均未有益處，故參酌被告謝永三、吳明百
    若經此教訓均能改過遷善，早日回歸家庭與社會，將來仍有
    所作為，暨被告謝永三自承國中畢業、被告吳明百自承國中
    肄業之智識程度、被告謝永三家中尚有父母親需被告謝永三
    之照護、被告吳明百家中尚有媽媽、弟弟等一切情狀，被告
    謝永三分別量處如附表一編號一至四宣告刑欄所示之刑，被
    告吳明百分別處如主文所示之刑，被告謝永三、吳明百並均
    依法定如主文所示應執行之刑，以示懲儆。另公訴人雖就被
    告謝永三、吳明百部分分別具體求刑應執行有期徒刑16年、
    無期徒刑，惟其尚未考量被告謝永三、吳明百有刑法第59條
    之適用，且本院審酌上情認以被告謝永三、吳明百分別量處
    如主文所示之應執行刑為適當，公訴人之求刑，核屬過重，
    附此敘明。
  (十)沒收部分：
    按毒品危害防制條例第19條第1 項規定，犯第4 條之罪者，
    其供犯罪所用或因犯罪所得之財物，均沒收之，如全部或一
    部不能沒收時，追徵其價額或以其財產抵償之。但該條項並
    無如同條例第18條第1 項所定「不問屬於犯人與否，沒收之
    」之明文，自屬相對沒收主義之立法。是其應沒收之物，應
    以屬被告所有者為限（最高法院95年度台上字第305 號判決
    意旨參照）。復按同條例第19條第1 項規定性質上係沒收之
    補充規定。其屬於本條所定沒收之標的，如得以直接沒收者
    ，判決主文僅宣告沒收即可，不生「追徵其價額」或「以其
    財產抵償之」問題，須沒收之標的全部或一部不能沒收時，
    始生「追徵其價額」或「以其財產抵償之」選項問題。而「
    追徵其價額」或「以其財產抵償之」係屬兩種選項，分別係
    針對現行貨幣以外之其他財產與現行貨幣而言。所稱「追徵
    其價額」者，係指所沒收之物為金錢以外之其他財物而無法
    沒收時，因其實際價值不確定，應追徵其價額，使其繳納與
    原物相當之價額，並無以其財產抵償之問題。倘嗣後追徵其
    金錢價額，不得結果而須以其財產抵償者，要屬行政執行機
    關依強制執行之法律之執行問題，即無不能執行之情形，自
    毋庸諭知「或以其財產抵償之」。如不能沒收之沒收標的為
    金錢時，因價值確定，判決主文直接宣告「以其財產抵償之
    」即可，不發生追徵價額之問題（最高法院99年度第5 次刑
    事庭會議決議參照）。又按同條例第19條第1 項規定所稱「
    追徵其價額」者，必限於所沒收之物，為金錢以外其他財物
    而無法沒收時，始應追徵其價額，使其繳納與原物相當價額
    。如所得財物為金錢而無法沒收時，應以其財產抵償之，而
    不發生追徵價額問題（最高法院93年度台上字第2743號判決
    意旨參照）。又共同正犯因相互間利用他人之行為，以遂行
    其犯意之實現，本於責任共同之原則，有關沒收部分，對於
    共犯間供犯罪所用之物，自均應為沒收之諭知（最高法院91
    年度台上字第5583號判決意旨參照）。此外，共同正犯之犯
    罪所得為新臺幣時，係合併計算，且於全部或一部不能沒收
    時以其財產抵償之，為避免執行時發生重複沒收、抵償之情
    形，故各共同正犯之間係採連帶沒收主義，於裁判時僅諭知
    連帶沒收，不得就全體共同正犯之總所得對各該共同正犯分
    別重複諭知沒收（最高法院95年度台上字第925 號、第6051
    號、第6482號判決意旨參酌）。據此，被告謝永三、吳明百
    依法應沒收之物及不應沒收之物，論述如下：
  1.本件未扣案之門號0000000000號行動電話1 支（含晶片卡1
    枚），為被告謝永三與共犯侯惠翔供前揭事實欄二(一)所示之
    共同販賣毒品所用之聯繫工具，已查明如上，且為共犯侯惠
    翔所有，業經被告謝永三於本院審理時供述至明（見本院卷
    第61頁正面），復無證據證明業已滅失，且基於共犯責任共
    同原則，是應依毒品危害防制條例第19條第1 項規定，於被
    告謝永三前開事實欄二(一)所示之販賣第一級毒品罪項下予以
    沒收，又因該行動電話未扣案，併諭知如全部或一部不能沒
    收時，與共犯侯惠翔連帶追徵其價額。
  2.本件未扣案之門號0000000000號行動電話1 支（含晶片卡1
    枚），係被告謝永三供前揭事實欄二(四)、(五)所示之販賣毒品
    所用之聯繫工具，業已認定如上，且為被告謝永三所有，亦
    經被告謝永三於本院審理時供述明確（見本院卷第61頁背面
    ），復無證據證明業已滅失，故應依毒品危害防制條例第19
    條第1 項規定，分別於被告謝永三前開事實欄二(四)、(五)所示
    之販賣第一級毒品罪項下予以沒收；又被告吳明百就事實欄
    二、(四)所示販賣毒品之犯行，與被告謝永三論以共同正犯，
    詳如上述，是揆諸上開說明，依共犯責任共同原則，門號00
    00000000號行動電話1 支（含晶片卡1 枚），亦應依毒品危
    害防制條例第19條第1 項規定，在被告吳明百上開事實欄二
    、(四)所示販賣第一級毒品罪項下予以沒收。再者，因該行動
    電話未扣案，在被告謝永三、吳明百所犯如事實欄二、(四)所
    示共同販賣第一級毒品罪項下，併諭知如全部或一部不能沒
    收時，與渠等連帶追徵其價額；在被告謝永三所犯如事實欄
    二、(五)所示販賣第一級毒品罪項下，併諭知如全部或一部不
    能沒收時，追徵其價額。
  3.至未扣案之門號0000000000號行動電話1 支（含晶片卡1 枚
    ），雖供被告謝永三為本件事實欄二、(二)所示之販賣第一級
    毒品犯罪所用，惟承上1.所述，該行動電話為侯惠翔所有，
    參諸上開說明，爰不為沒收之諭知。另未扣案之門號000000
    0000號行動電話1 支（含晶片卡1 枚），雖供被告吳明百、
    謝永三共同為本件事實欄二、(四)、(六)所示之販賣第一級毒品
    犯罪所用，惟被告吳明百於本院審理時僅供述：該門號行動
    電話是謝永三拿給我的等語（見本院卷第187 頁背面），而
    被告謝永三於本院審理時亦供稱：該門號行動電話不是我的
    ，是我同村莊朋友的，是我拿給謝永三使用的等語（見本院
    卷第187 頁背面），是依被告謝永三、吳明百之供述，可知
    該門號行動電話非屬其或被告吳明百所有，此外，卷內亦無
    證據可資證明該行動電話為被告謝永三或吳明百所有，爰不
    為沒收之諭知，附此敘明。
  4.被告謝永三於事實欄二、(二)、(五)所示之販賣第一級毒品海洛
    因所收取之款項各1,000 元、4,000 元，合計5,000 元，雖
    未扣案，揆諸前開規定及說明，應依毒品危害防制條例第19
    條第1 項規定，均於被告謝永三所犯各該罪項下分別沒收之
    ，如全部或一部不能沒收時，以其財產抵償之。被告謝永三
    與共犯侯惠翔於事實欄二(一)所示之共同販賣第一級毒品海洛
    因所得之款項1,000 元，雖未扣案，仍應於被告謝永三上開
    販賣毒品犯行中，依毒品危害防制條例第19條第1 項前段規
    定宣告連帶沒收，且如全部或一部不能沒收時，以其與共犯
    侯惠翔之財產連帶抵償之。被告謝永三與吳明百於事實欄二
    、(四)所示之共同販賣第一級毒品海洛因所得之款項2,000 元
    ，雖未扣案，亦應依同條項規定，均於被告謝永三、吳明百
    所犯該罪項下連帶沒收之，如全部或一部不能沒收時，以渠
    等財產連帶抵償之。被告吳明百與謝永三於事實欄二、(六)所
    示之共同販賣第一級毒品海洛因所得之款項1,500 元，未扣
    案，仍應依同條項規定，於被告吳明百所犯該罪項下連帶沒
    收之，如全部或一部不能沒收時，以其與被告謝永三之財產
    連帶抵償之。
、被告謝永三另涉共同販賣第一級毒品海洛因罪嫌部分：
    證人蘇燈照於本院審理時具結證述：於98年03月30日那一次
    ，我是在北港圓環爌肉飯那邊先跟吳明百碰面，因錢不夠，
    吳明百說沒辦法做主，遂帶我去檯仔間找謝永三，我將錢拿
    給謝永三，謝永三將毒品拿給我等語，而被告謝永三於本院
    訊問時亦表示98年03月30日之情形如同證人蘇燈照上開所述
    ，是被告謝永三有與被告吳明百共犯毒品危害防制條例第4
    條第1 項販賣第一級毒品罪之嫌疑，依法於本判決書告發，
    請檢察官偵辦。
據上論斷，應依刑事訴訟法第299 條第1 項前段，毒品危害防制
條例第4 條第1 項（修正前、修正後）、第8 條第1 項、第17條
第2項（修正後）、第19條第1 項，刑法第11條前段、第2 條第1
項前段、但書、第28條、第47條第1 項、第59條、第51條第5 款
，判決如主文。
本案經檢察官魏偕到庭執行職務。
中    華    民    國    99    年    11    月    11    日
            刑事第六庭     審判長法  官  廖國勝
                                 法  官  陳美利
                                 法  官  陳佩怡
以上正本證明與原本無異。
如不服本判決應於收受判決後10日內向本院提出上訴書狀，並應
敘述具體理由；其未敘述上訴理由者，應於上訴期間屆滿後20日
內向本院補提理由書（均須按他造當事人之人數附繕本）。「切
勿逕送上級法院」。
                                 書記官  林佳慧
中    華    民    國    99    年    11    月    11    日
附錄本案論罪科刑法條全文：
修正後之毒品危害防制條例第4條：
製造、運輸、販賣第一級毒品者，處死刑或無期徒刑；處無期徒
刑者，得併科新臺幣 2 千萬元以下罰金。
製造、運輸、販賣第二級毒品者，處無期徒刑或 7 年以上有期
徒刑，得併科新臺幣 1 千萬元以下罰金。
製造、運輸、販賣第三級毒品者，處 5 年以上有期徒刑，得併
科新臺幣 7 百萬元以下罰金。
製造、運輸、販賣第四級毒品者，處 3 年以上 10 年以下有期
徒刑，得併科新臺幣 3 百萬元以下罰金。
製造、運輸、販賣專供製造或施用毒品之器具者，處 1 年以上
7 年以下有期徒刑，得併科新臺幣 1 百萬元以下罰金。
前五項之未遂犯罰之。
修正前之毒品危害防制條例第4條：
製造、運輸、販賣第一級毒品者，處死刑或無期徒刑；處無期徒
刑者，得併科新臺幣 1 千萬元以下罰金。
製造、運輸、販賣第二級毒品者，處無期徒刑或 7 年以上有期
徒刑，得併科新臺幣 7百萬元以下罰金。
製造、運輸、販賣第三級毒品者，處 5 年以上有期徒刑，得併
科新臺幣 5 百萬元以下罰金。
製造、運輸、販賣第四級毒品者，處 3 年以上 10 年以下有期
徒刑，得併科新臺幣 3 百萬元以下罰金。
製造、運輸、販賣專供製造或施用毒品之器具者，處 1 年以上
7 年以下有期徒刑，得併科新臺幣 1 百萬元以下罰金。
前五項之未遂犯罰之。
毒品危害防制條例第8條
轉讓第一級毒品者，處1 年以上7 年以下有期徒刑，得併科新臺
幣1百萬元以下罰金。
轉讓第二級毒品者，處6 月以上5 年以下有期徒刑，得併科新臺
幣70萬元以下罰金。
轉讓第三級毒品者，處3 年以下有期徒刑，得併科新臺幣30萬元
以下罰金。
轉讓第四級毒品者，處1 年以下有期徒刑，得併科新臺幣10萬元
以下罰金。
前四項之未遂犯罰之。
轉讓毒品達一定數量者，加重其刑至2 分之1 ，其標準由行政院
定之。
【附表一：被告謝永三販賣毒品之宣告刑一覽表】
┌────────────────────────────────┐
│被告謝永三販賣毒品之宣告刑一覽表                                │
├──┬─────┬─────┬─────────────────┤
│編號│ 犯罪事實 │ 所犯罪名 │宣    告    刑     之     內    容│
├──┼─────┼─────┼─────────────────┤
│ 一 │事實欄二、│修正後毒品│謝永三共同販賣第一級毒品，累犯，處│
│    │(一)所載與共│危害防制條│有期徒刑捌年，未扣案之門號○九二二│
│    │犯侯惠翔共│例第4 條第│四一九四五二號行動電話壹支（含晶片│
│    │同販賣海洛│1項 販賣第│卡壹枚）沒收之，如全部或一部不能沒│
│    │因予馬榮田│一級毒品罪│收時，與侯惠翔連帶追徵其價額；未扣│
│    │之犯行    │          │案之販賣第一級毒品所得新臺幣壹仟元│
│    │          │          │與侯惠翔連帶沒收之，如全部或一部不│
│    │          │          │能沒收時，以其與侯惠翔之財產連帶抵│
│    │          │          │償之。                            │
├──┼─────┼─────┼─────────────────┤
│ 二 │事實欄二、│修正後毒品│謝永三販賣第一級毒品，累犯，處有期│
│    │(二)所載販賣│危害防制條│徒刑捌年，未扣案之販賣第一級毒品所│
│    │海洛因與陳│例第4 條第│得新臺幣壹仟元沒收之，如全部或一部│
│    │德賢之犯行│1項 販賣第│不能沒收時，以其財產抵償之。      │
│    │          │一級毒品罪│                                  │
├──┼─────┼─────┼─────────────────┤
│ 三 │事實欄二、│修正後毒品│謝永三共同販賣第一級毒品，累犯，處│
│    │(四)所載與吳│危害防制條│有期徒刑捌年，未扣案之門號○九八七│
│    │明百共同販│例第4 條第│六四六一一六號行動電話壹支（含晶片│
│    │賣海洛因與│1項 販賣第│卡壹枚）沒收之，如全部或一部不能沒│
│    │蘇燈照之犯│一級毒品罪│收時，與吳明百連帶追徵其價額；未扣│
│    │行        │          │案之販賣第一級毒品所得新臺幣貳仟元│
│    │          │          │與吳明百連帶沒收之，如全部或一部不│
│    │          │          │能沒收時，以其與吳明百之財產連帶抵│
│    │          │          │償之。                            │
├──┼─────┼─────┼─────────────────┤
│ 四 │事實欄二、│修正後毒品│謝永三販賣第一級毒品，累犯，處有期│
│    │(五)所載販賣│危害防制條│徒刑捌年，未扣案之門號○九八七六四│
│    │海洛因與蘇│例第4 條第│六一一六號行動電話壹支（含晶片卡壹│
│    │燈照之犯行│1項 販賣第│枚）沒收之，如全部或一部不能沒收時│
│    │          │一級毒品罪│，追徵其價額；未扣案之販賣第一級毒│
│    │          │          │品所得新臺幣肆仟元沒收之，如全部或│
│    │          │          │一部不能沒收時，以其財產抵償之。  │
└──┴─────┴─────┴─────────────────┘
【附表二：本案通訊監察譯文一覽表】
┌──┬──────┬─────────────────────┬───────────┐
│編號│    時間    │      通訊監察譯文內容                    │         備註         │
├──┼──────┼─────────────────────┼───────────┤
│ １ │98年01月06日│Ａ：0000-000000（侯惠翔）【受話】         │佐證事實欄二(一)。    │
│    │18時31分38秒│Ｂ：00-0000000 （馬榮田）【發話】         │通訊監察譯文出處：嘉│
│    │            ├─────────────────────┤  義縣警察局嘉縣警刑偵│
│    │            │Ａ：喂。                                  │  一字第0980085500號偵│
│    │            │Ｂ：喂堅兄，「阿成」（音譯）。            │  查卷宗第8 頁正面。  │
│    │            │Ａ：嗯。                                  │                      │
│    │            │Ｂ：1 張（1000元），你能過來太保否，我騎腳│                      │
│    │            │    踏車。                                │                      │
│    │            │Ａ：無法度。                              │                      │
│    │            │Ｂ：還是新埤7-11，我騎腳踏車騎過。        │                      │
│    │            │Ａ：你多久會到那。                        │                      │
│    │            │Ｂ：我現在後潭，騎腳踏車到那約15分鐘。    │                      │
│    │            │Ａ：好啦。                                │                      │
├──┼──────┼─────────────────────┼───────────┤
│ ２ │98年01月09日│Ａ：0000-000000（謝永三）【受話】         │佐證事實欄二、(二)。  │
│    │12時05分51秒│Ｂ：0000-000000（陳德賢）【發話】         │通訊監察譯文出處：嘉│
│    │            ├─────────────────────┤  義縣警察局嘉縣警刑偵│
│    │            │Ａ：嗯。                                  │  一字第0980085500號偵│
│    │            │Ｂ：喂鬥陣ㄟ喔。                          │  查卷宗第26頁正面。  │
│    │            │Ａ：嗯。                                  │                      │
│    │            │Ｂ：「阿賢」（音譯）啦。                  │                      │
│    │            │Ａ：嗯。                                  │                      │
│    │            │Ｂ：現在過來找你打1 個麻將，打1 個1000 底 │                      │
│    │            │    ，可有方便。                          │                      │
│    │            │Ａ：安怎。                                │                      │
│    │            │Ｂ：打1 個麻將，打1 張就好。              │                      │
│    │            │Ａ：好啦。                                │                      │
│    │            │Ｂ：ㄚ要從哪去。                          │                      │
│    │            │Ａ：新埤再過來，這有間萊爾富有否，要過來麻│                      │
│    │            │    魚寮這。                              │                      │
│    │            │Ｂ：要過去麻魚寮！                        │                      │
│    │            │Ａ：嗯。                                  │                      │
├──┼──────┼─────────────────────┼───────────┤
│ ３ │98年03月26日│Ａ：0000-000000（蘇燈照）【發話】         │佐證事實欄二、(四)。  │
│    │09時51分14秒│Ｂ：0000-000000（吳明百）【受話】         │通訊監察譯文出處：雲│
│    │            ├─────────────────────┤  林縣警察局虎尾分局雲│
│    │            │Ａ：喂。                                  │  警虎偵字第0991000341│
│    │            │Ｂ：喂、誰。                              │  號偵查卷宗第25頁至第│
│    │            │Ａ：我誰，我大目，早上一直跟你打，天要亮，│  26頁。              │
│    │            │    一直跟你打都打不通是怎樣。            │                      │
│    │            │Ｂ：幾點。                                │                      │
│    │            │Ａ：3點多。                               │                      │
│    │            │Ｂ：10點就關機了，3 點多還打，你對不對。  │                      │
│    │            │Ａ：我沒有跟你說晚一點會回來，阿三的不通，│                      │
│    │            │    你的也不通。                          │                      │
│    │            │Ｂ：不會，阿三的怎麼不會通。              │                      │
│    │            │Ａ：不會通啦，那時候跟他打也不會通，在那裡│                      │
│    │            │    ，有沒有過來。                        │                      │
│    │            │Ｂ：剛回來。                              │                      │
│    │            │Ａ：阿。                                  │                      │
│    │            │Ｂ：剛剛回頭而已。                        │                      │
│    │            │Ａ：怎麼又剛回去。                        │                      │
│    │            │Ｂ：嗯。                                  │                      │
│    │            │Ａ：沒有在這邊。                          │                      │
│    │            │Ｂ：就從那邊剛回來。                      │                      │
│    │            │Ａ：不就是我剛剛看到那台白色的，你有從潭前│                      │
│    │            │    這邊開過去。                          │                      │
│    │            │Ｂ：那有，我們又沒有在開白色的。          │                      │
│    │            │Ａ：沒有呢，我剛剛有看到一輛白色的，好像你│                      │
│    │            │    們那種。                              │                      │
│    │            │Ｂ：那台白色的沒有再開了，被人家偷牽走了。│                      │
│    │            │Ａ：你們的車會被偷牽去。                  │                      │
│    │            │Ｂ：真的、真的被偷牽去。                  │                      │
│    │            │Ａ：嗯。                                  │                      │
│    │            │Ｂ：真的被偷去。                          │                      │
│    │            │Ａ：被偷遷，去報案就好了。                │                      │
│    │            │Ｂ：就找不到。                            │                      │
│    │            │Ａ：怎麼找不到。                          │                      │
│    │            │Ｂ：你那一天看到我們開白色出門。          │                      │
│    │            │Ａ：找不到比較簡單，在找一台推出去，丟在道│                      │
│    │            │    路人家就叫你去牽回去。                │                      │
│    │            │Ｂ：現在按怎，重點。                      │                      │
│    │            │Ａ：阿。                                  │                      │
│    │            │Ｂ：重點。                                │                      │
│    │            │Ａ：有沒有要過來，我現在沒有車子，車子現在│                      │
│    │            │    不能過去。                            │                      │
│    │            │Ｂ：等一下，我有空時候好不好。            │                      │
│    │            │Ａ：幾點。                                │                      │
│    │            │Ｂ：我不知道。                            │                      │
│    │            │Ａ：中午的時候打給我，好不好。            │                      │
│    │            │Ｂ：好。                                  │                      │
│    ├──────┼─────────────────────┼───────────┤
│    │98年03月26日│Ａ：0000-000000（蘇燈照）【發話】         │佐證事實欄二、(四)。  │
│    │10時47分01秒│Ｂ：0000-000000（吳明百）【受話】         │通訊監察譯文出處：雲│
│    │            ├─────────────────────┤  林縣警察局虎尾分局雲│
│    │            │Ｂ：喂。                                  │  警虎偵字第0991000341│
│    │            │Ａ：有空了嗎。                            │  號偵查卷宗第26頁。  │
│    │            │Ｂ：還沒有，你等一下在打。                │                      │
│    │            │Ａ：好。                                  │                      │
│    ├──────┼─────────────────────┼───────────┤
│    │98年03月26日│Ａ：0000-000000（蘇燈照）【發話】         │佐證事實欄二、(四)。  │
│    │10時58分05秒│Ｂ：0000-000000（吳明百）【受話】         │通訊監察譯文出處：雲│
│    │            ├─────────────────────┤  林縣警察局虎尾分局雲│
│    │            │Ｂ：喂。                                  │  警虎偵字第0991000341│
│    │            │Ａ：有空了嗎。                            │  號偵查卷宗第26頁。  │
│    │            │Ｂ：阿。                                  │                      │
│    │            │Ａ：有空了。                              │                      │
│    │            │Ｂ：我等一下打給你。                      │                      │
│    │            │Ａ：不要太久。                            │                      │
│    │            │Ｂ：好。                                  │                      │
│    ├──────┼─────────────────────┼───────────┤
│    │98年03月26日│Ａ：0000-000000（蘇燈照）【發話】         │佐證事實欄二、(四)。  │
│    │11時21分08秒│Ｂ：0000-000000（吳明百）【受話】         │通訊監察譯文出處：雲│
│    │            ├─────────────────────┤  林縣警察局虎尾分局雲│
│    │            │Ｂ：喂。                                  │  警虎偵字第0991000341│
│    │            │Ａ：你有打給我嗎。                        │  號偵查卷宗第26頁至第│
│    │            │Ｂ：阿。                                  │  27頁。              │
│    │            │Ａ：你有打嗎。                            │                      │
│    │            │Ｂ：沒有。                                │                      │
│    │            │Ａ：怎樣。                                │                      │
│    │            │Ｂ：要按怎。                              │                      │
│    │            │Ａ：要過來了嗎。                          │                      │
│    │            │Ｂ：嗯。                                  │                      │
│    │            │Ａ：有空了嗎。                            │                      │
│    │            │Ｂ：聽不懂。                              │                      │
│    │            │Ａ：有空了嗎。                            │                      │
│    │            │Ｂ：有空了，按怎。                        │                      │
│    │            │Ａ：有空了，過來。                        │                      │
│    │            │Ｂ：要請我嗎。                            │                      │
│    │            │Ａ：要，董呢。                            │                      │
│    │            │Ｂ：旁邊。                                │                      │
│    │            │Ａ：還在睡。                              │                      │
│    │            │Ｂ：旁邊在寫字。                          │                      │
│    │            │Ａ：按怎。                                │                      │
│    │            │Ｂ：在寫字。                              │                      │
│    │            │Ａ：你跟他說不曾寫過嗎，常在寫。          │                      │
│    │            │Ｂ：我跟他罰。                            │                      │
│    │            │Ａ：阿。                                  │                      │
│    │            │Ｂ：我跟他罰。                            │                      │
│    │            │Ａ：算背你罰寫字就對了，叫他過來我有一些東│                      │
│    │            │    西要讓他處理。                        │                      │
│    │            │Ｂ：什麼東西要讓他處理。                  │                      │
│    │            │Ａ：對。                                  │                      │
│    │            │Ｂ：什麼。                                │                      │
│    │            │Ａ：來再說，多久會到。                    │                      │
│    │            │Ｂ：男生（安非他命）還是女生（海洛因）。  │                      │
│    │            │Ａ：東西啦，男生（安非他命）還是女生（海洛│                      │
│    │            │    因）。                                │                      │
│    │            │Ｂ：會不會生，好。                        │                      │
│    │            │Ａ：快一點。                              │                      │
│    │            │Ｂ：那裡。                                │                      │
│    │            │Ａ：到東庄這裡。                          │                      │
│    │            │Ｂ：阿。                                  │                      │
│    │            │Ａ：東庄這裡。                            │                      │
│    │            │Ｂ：好。                                  │                      │
│    ├──────┼─────────────────────┼───────────┤
│    │98年03月26日│Ａ：0000-000000（蘇燈照）【發話】         │佐證事實欄二、(四)。  │
│    │11時50分52秒│Ｂ：0000-000000（吳明百）【受話】         │通訊監察譯文出處：雲│
│    │            ├─────────────────────┤  林縣警察局虎尾分局雲│
│    │            │Ｂ：喂。                                  │  警虎偵字第0991000341│
│    │            │Ａ：你是來了沒有。                        │  號偵查卷宗第27頁。  │
│    │            │Ｂ：還沒有，我現在再送貨。                │                      │
│    │            │Ａ：還多久。                              │                      │
│    │            │Ｂ：等一下。                              │                      │
│    │            │Ａ：阿。                                  │                      │
│    │            │Ｂ：我很忙。                              │                      │
│    │            │Ａ：按怎。                                │                      │
│    │            │Ｂ：我送完。                              │                      │
│    │            │Ａ：還多久。                              │                      │
│    │            │Ｂ：等一下就好。                          │                      │
│    │            │Ａ：馬上好喔，好。                        │                      │
│    │            │Ｂ：嗯。                                  │                      │
│    ├──────┼─────────────────────┼───────────┤
│    │98年03月26日│Ａ：0000-000000（蘇燈照）【發話】         │佐證事實欄二、(四)。  │
│    │13時07分41秒│Ｂ：0000-000000（吳明百）【受話】         │通訊監察譯文出處：雲│
│    │            ├─────────────────────┤  林縣警察局虎尾分局雲│
│    │            │Ｂ：喂。                                  │  警虎偵字第0991000341│
│    │            │Ａ：是還沒有空喔。                        │  號偵查卷宗第27頁至第│
│    │            │Ｂ：剛才打給你電話壞掉。                  │  28頁。              │
│    │            │Ａ：什麼電話壞掉。                        │                      │
│    │            │Ｂ：剛才我有打給你，電話壞掉。            │                      │
│    │            │Ａ：阿。                                  │                      │
│    │            │Ｂ：我的電話。                            │                      │
│    │            │Ａ：電話怎樣。                            │                      │
│    │            │Ｂ：剛才我打好幾通給你，斷掉。            │                      │
│    │            │Ａ：阿。                                  │                      │
│    │            │Ｂ：剛才有打很多通給你多斷掉。            │                      │
│    │            │Ａ：怎麼斷掉。                            │                      │
│    │            │Ｂ：壞了、電話。                          │                      │
│    │            │Ａ：電話你是用那一支打的。                │                      │
│    │            │Ｂ：0983的。                              │                      │
│    │            │Ａ：後面257那一支喔。                     │                      │
│    │            │Ｂ：對。                                  │                      │
│    │            │Ａ：那一支你打的。                        │                      │
│    │            │Ｂ：對。                                  │                      │
│    │            │Ａ：我不知道那一支你打的。                │                      │
│    │            │Ｂ：等一下我叫三阿打。                    │                      │
│    │            │Ａ：阿。                                  │                      │
│    │            │Ｂ：我剛才要跟你說，我現在沒空我在那個，我│                      │
│    │            │    等一下要回去，我叫三阿打給你。        │                      │
│    │            │Ａ：還多久。                              │                      │
│    │            │Ｂ：等一下就回去了。                      │                      │
│    │            │Ａ：在不舒服了。                          │                      │
│    │            │Ｂ：喔。                                  │                      │
│    │            │Ａ：還多久才會到。                        │                      │
│    │            │Ｂ：我會叫三阿打給你，我現在到了，要拿給人│                      │
│    │            │    家了。                                │                      │
│    │            │Ａ：好。                                  │                      │
│    ├──────┼─────────────────────┼───────────┤
│    │98年03月26日│Ａ：0000-000000（謝永三）【受話】         │佐證事實欄二、(四)。  │
│    │13時47分20秒│Ｂ：0000-000000（蘇燈照）【發話】         │通訊監察譯文出處：雲│
│    │            ├─────────────────────┤  林縣警察局虎尾分局雲│
│    │            │Ａ：喂。                                  │  警虎偵字第0991000341│
│    │            │Ｂ：少年董，你睡醒了。                    │  號偵查卷宗第12頁至第│
│    │            │Ａ：ㄣ。                                  │  13頁。              │
│    │            │Ｂ：ㄏ阿，還多久才有空。                  │                      │
│    │            │Ａ：要做什麼。                            │                      │
│    │            │Ｂ：ㄣ，看我找你要做什麼。                │                      │
│    │            │Ａ：找我做什麼。                          │                      │
│    │            │Ｂ：嗯。                                  │                      │
│    │            │Ａ：找我要做什麼。                        │                      │
│    │            │Ｂ：你想我找你要做什麼。                  │                      │
│    │            │Ａ：我怎麼知道。                          │                      │
│    │            │Ｂ：嗯。                                  │                      │
│    │            │Ａ：要拿那條給我嗎。                      │                      │
│    │            │Ｂ：要啦，你過來挑、過來挑。              │                      │
│    │            │Ａ：挑。                                  │                      │
│    │            │Ｂ：嗯啦、跟你說真的。                    │                      │
│    │            │Ａ：嗯啦、常在挑喔。                      │                      │
│    │            │Ｂ：如果沒空過來，我拜託人家過去這樣。    │                      │
│    │            │Ａ：要過去做什麼。                        │                      │
│    │            │Ｂ：嗯、幹你娘，要做什麼還要說。          │                      │
│    │            │Ａ：我怎麼知道你要做什麼，你也沒有說要做什│                      │
│    │            │    麼。                                  │                      │
│    │            │Ｂ：去找你沒有要吃藥（毒品），要做什麼。  │                      │
│    │            │Ａ：吃藥（毒品），我沒有沒。              │                      │
│    │            │Ｂ：多久要過來，還是我過去。              │                      │
│    │            │Ａ：要過去做什麼。                        │                      │
│    │            │Ｂ：嗯阿。                                │                      │
│    │            │Ａ：那條要拿給我也沒有，有在找沒，只有找那│                      │
│    │            │    條找那麼久了。                        │                      │
│    │            │Ｂ：差不多3 年啦。                        │                      │
│    │            │Ａ：嗯阿。                                │                      │
│    │            │Ｂ：你過來我拿給你挑。                    │                      │
│    │            │Ａ：不、我要那一條。                      │                      │
│    │            │Ｂ：那條我不知道那一條了，就跟你說真的阿，│                      │
│    │            │    那時候拿我也不知道那一條，剛好我太太不│                      │
│    │            │    在，住院，我跟它拿出來，幹你娘我那知那│                      │
│    │            │    一條。                                │                      │
│    │            │Ａ：有嗎，好啦。                          │                      │
│    │            │Ｂ：多久。                                │                      │
│    │            │Ａ：不用多久，要去那裡。                  │                      │
│    │            │Ｂ：你到東庄阿。                          │                      │
│    │            │Ａ：嗯。                                  │                      │
│    │            │Ｂ：喔。                                  │                      │
│    │            │Ａ：好，要處理怎樣。                      │                      │
│    │            │Ｂ：過來再說。                            │                      │
│    │            │Ａ：嗯。                                  │                      │
│    │            │Ｂ：過來再說，多一點，我盡量跟你處理多一點│                      │
│    │            │    。                                    │                      │
│    │            │Ａ：嗯。                                  │                      │
│    │            │Ｂ：盡量跟你拿多一點，你不用煩惱。        │                      │
│    │            │Ａ：也沒有多一點可以拿。                  │                      │
│    │            │Ｂ：嗯，你再拿壞的來呢。                  │                      │
│    │            │Ａ：什麼。                                │                      │
│    │            │Ｂ：要拿好的。                            │                      │
│    │            │Ａ：你說男生（安非他命）還是女生（海洛因）│                      │
│    │            │    。                                    │                      │
│    │            │Ｂ：女生（海洛因），男生（安非他命）…    │                      │
│    │            │Ａ：嗯。                                  │                      │
│    │            │Ｂ：我當然要女生（海洛因），男生（安非他命│                      │
│    │            │    ）是要嗎。                            │                      │
│    │            │Ａ：好。                                  │                      │
│    │            │Ｂ：笨的很。                              │                      │
│    │            │Ａ：阿。                                  │                      │
│    ├──────┼─────────────────────┼───────────┤
│    │98年03月26日│Ａ：0000-000000（謝永三）【受話】         │佐證事實欄二、(四)。  │
│    │14時23分59秒│Ｂ：0000-000000（蘇燈照）【發話】         │通訊監察譯文出處：雲│
│    │            ├─────────────────────┤  林縣警察局虎尾分局雲│
│    │            │Ａ：喂。                                  │  警虎偵字第0991000341│
│    │            │Ｂ：是多久會到。                          │  號偵查卷宗第13頁。  │
│    │            │Ａ：阿。                                  │                      │
│    │            │Ｂ：還多久。                              │                      │
│    │            │Ａ：我打給他，車子他開出去。              │                      │
│    │            │Ｂ：阿。                                  │                      │
│    │            │Ａ：車子百阿（原誤譯為德阿）開出去，我打給│                      │
│    │            │    他，看他要不要開回來。                │                      │
│    │            │Ｂ：你現在還沒有跟他打喔。                │                      │
│    │            │Ａ：他就說要回來，到現在來沒有回來。      │                      │
│    │            │Ｂ：開到現在還沒有出來，開到這裡太陽下山。│                      │
│    │            │Ａ：好，我問看看。                        │                      │
│    ├──────┼─────────────────────┼───────────┤
│    │98年03月26日│Ａ：0000-000000（蘇燈照）【發話】         │佐證事實欄二、(四)。  │
│    │14時27分19秒│Ｂ：0000-000000（吳明百）【受話】         │通訊監察譯文出處：雲│
│    │            ├─────────────────────┤  林縣警察局虎尾分局雲│
│    │            │Ｂ：喂。                                  │  警虎偵字第0991000341│
│    │            │Ａ：三阿在等你，你在等他打電話給我。      │  號偵查卷宗第28頁。  │
│    │            │Ｂ：好好，要過去了。                      │                      │
│    │            │Ａ：阿。                                  │                      │
│    │            │Ｂ：要去載他了。                          │                      │
│    │            │Ａ：按怎。                                │                      │
│    │            │Ｂ：要過去了。                            │                      │
│    │            │Ａ：多久。                                │                      │
│    │            │Ｂ：馬上過去。                            │                      │
│    │            │Ａ：好。                                  │                      │
│    ├──────┼─────────────────────┼───────────┤
│    │98年03月26日│Ａ：0000-000000（蘇燈照）【發話】         │佐證事實欄二、(四)。  │
│    │14時57分21秒│Ｂ：0000-000000（吳明百）【受話】         │通訊監察譯文出處：雲│
│    │            ├─────────────────────┤  林縣警察局虎尾分局雲│
│    │            │Ｂ：喂。                                  │  警虎偵字第0991000341│
│    │            │Ａ：要來了嗎。                            │  號偵查卷宗第28頁。  │
│    │            │Ｂ：要過去了、要過去了。                  │                      │
│    │            │Ａ：有夠拖、還要等多久。                  │                      │
│    │            │Ｂ：好，要過去了。                        │                      │
│    ├──────┼─────────────────────┼───────────┤
│    │98年03月26日│Ａ：0000-000000（蘇燈照）【發話】         │佐證事實欄二、(四)。  │
│    │15時29分19秒│Ｂ：0000-000000（吳明百）【受話】         │通訊監察譯文出處：雲│
│    │            ├─────────────────────┤  林縣警察局虎尾分局雲│
│    │            │Ｂ：喂。                                  │  警虎偵字第0991000341│
│    │            │Ａ：到那裡了。                            │  號偵查卷宗第28頁。  │
│    │            │Ｂ：他先拿東西去給人。                    │                      │
│    │            │Ａ：ㄏ阿。                                │                      │
│    │            │Ｂ：先拿去給人。                          │                      │
│    │            │Ａ：什麼先拿去給人。                      │                      │
│    │            │Ｂ：他先拿東西去給人，等一下要過去你那裡。│                      │
│    │            │Ａ：是要多久。                            │                      │
│    │            │Ｂ：我不知道，不然你打他的電話。          │                      │
│    │            │Ａ：喔，遇到這麼會拖。                    │                      │
│    │            │Ｂ：就不是我在拖，你打給他。              │                      │
│    │            │Ａ：三阿（通訊監察譯文誤載為杉阿）喔，我打│                      │
│    │            │    我打。                                │                      │
│    ├──────┼─────────────────────┼───────────┤
│    │98年03月26日│Ａ：0000-000000（謝永三）【受話】         │佐證事實欄二、(四)。  │
│    │15時30分14秒│Ｂ：0000-000000（蘇燈照）【發話】         │通訊監察譯文出處：雲│
│    │            ├─────────────────────┤  林縣警察局虎尾分局雲│
│    │            │Ａ：喂。                                  │  警虎偵字第0991000341│
│    │            │Ｂ：是要讓我們等多久。                    │  號偵查卷宗第13頁至第│
│    │            │Ａ：也不知道要拿什麼，也沒說。            │  14頁。              │
│    │            │Ｂ：你知醜（台語），剛剛就跟你講女生（海洛│                      │
│    │            │    因），要說幾次，說幾百次嗎。          │                      │
│    │            │Ａ：要拿什麼的。                          │                      │
│    │            │Ｂ：ㄏ阿。                                │                      │
│    │            │Ａ：處理按怎。                            │                      │
│    │            │Ｂ：你拿一半。                            │                      │
│    │            │Ａ：ㄏ阿。                                │                      │
│    │            │Ｂ：一半。                                │                      │
│    │            │Ａ：一半那有一半。                        │                      │
│    │            │Ｂ：沒有呢。                              │                      │
│    │            │Ａ：一半也沒有。                          │                      │
│    │            │Ｂ：最少也要四分之一。                    │                      │
│    │            │Ａ：41喔，我要跟別人湊看看。              │                      │
│    │            │Ｂ：什麼，要湊美國湊別人。                │                      │
│    │            │Ａ：對，我們的都動下去了（混合過）早上有撥│                      │
│    │            │    給別人，不知有沒有用下去。            │                      │
│    │            │Ｂ：還要多久。                            │                      │
│    │            │Ａ：不要跟我催，我處理好。                │                      │
│    │            │Ｂ：你去處理好，不知道還要多久。          │                      │
│    │            │Ａ：不會啦，你就還沒有在痛苦。            │                      │
│    │            │Ｂ：你娘知醜（台語），從早上就跟你講，講到│                      │
│    │            │    現在，現在幾點了，已經下午了。        │                      │
│    │            │Ａ：我那條就還沒有處理好，處理到現在還在處│                      │
│    │            │    理。                                  │                      │
│    │            │Ｂ：你來再挑選。                          │                      │
│    │            │Ａ：有得選嗎。                            │                      │
│    │            │Ｂ：就跟你說有。                          │                      │
│    │            │Ａ：好，我現在處理，我先打給別人。        │                      │
│    │            │Ｂ：好。                                  │                      │
│    │            │Ａ：好。                                  │                      │
│    ├──────┼─────────────────────┼───────────┤
│    │98年03月26日│Ａ：0000-000000（謝永三）【受話】         │佐證事實欄二、(四)。  │
│    │16時09分13秒│Ｂ：0000-000000（蘇燈照）【發話】         │通訊監察譯文出處：雲│
│    │            ├─────────────────────┤  林縣警察局虎尾分局雲│
│    │            │Ａ：喂。                                  │  警虎偵字第0991000341│
│    │            │Ｂ：來了沒有。                            │  號偵查卷宗第14頁。  │
│    │            │Ａ：我在等東西（毒品）。                  │                      │
│    │            │Ｂ：要多久。                              │                      │
│    │            │Ａ：他就回去拿，拿到現在還沒來。          │                      │
│    │            │Ｂ：什麼一會又按怎去那裡，一會又在等東西（│                      │
│    │            │    毒品）。                              │                      │
│    │            │Ａ：我沒有跟你說要去找他處理。            │                      │
│    │            │Ｂ：拿什麼。                              │                      │
│    │            │Ａ：我們東西都給人家，我們的都混合下去了。│                      │
│    │            │Ｂ：嗯。                                  │                      │
│    │            │Ａ：他那裡可能還沒有混合，我打給他說還沒有│                      │
│    │            │    混合。                                │                      │
│    │            │Ｂ：還要多久。                            │                      │
│    │            │Ａ：要多久我不知道，東西（毒品）沒來，我過│                      │
│    │            │    去要做什麼，我過去你也不理我。        │                      │
│    │            │Ｂ：喔，從中午等到現在呢，好像瘋子，人家說│                      │
│    │            │    像瘋子，像白癡。                      │                      │
│    │            │Ａ：早上是誰跟你約的。                    │                      │
│    │            │Ｂ：誰。                                  │                      │
│    │            │Ａ：早上沒有人跟你約喔。                  │                      │
│    │            │Ｂ：百阿（通訊監察譯文原誤譯為德阿）誰。  │                      │
│    │            │Ａ：百阿（通訊監察譯文原誤譯為德阿）跟你約│                      │
│    │            │    的。                                  │                      │
│    │            │Ｂ：嗯。                                  │                      │
│    │            │Ａ：他跟你約的，你不去找百阿你找我。      │                      │
│    │            │Ｂ：不是啦要來就來，不要來就不要來，說就沒│                      │
│    │            │    關係。                                │                      │
│    │            │Ａ：有、來了。                            │                      │
│    │            │Ｂ：來還要多久。                          │                      │
│    │            │Ａ：東西（毒品）我拿到，等一下就要過去了，│                      │
│    │            │    你不要跟我催好不好。                  │                      │
│    │            │Ｂ：好。                                  │                      │
│    │            │Ａ：好啦。                                │                      │
│    ├──────┼─────────────────────┼───────────┤
│    │98年03月26日│Ａ：0000-000000（蘇燈照）【受話】         │佐證事實欄二、(四)。  │
│    │16時54分24秒│Ｂ：0000-000000（吳明百）【發話】         │通訊監察譯文出處：雲│
│    │            ├─────────────────────┤  林縣警察局虎尾分局雲│
│    │            │Ｂ：喂。                                  │  警虎偵字第0991000341│
│    │            │Ａ：是有沒有要來喔。                      │  號偵查卷宗第28頁。  │
│    │            │Ｂ：我不知道，我現在還再工作。            │                      │
│    │            │Ａ：幹你娘跟我說好，叫我在那裡一直等。    │                      │
│    │            │Ｂ：三阿（通訊監察譯文誤載為衫阿）不曉得在│                      │
│    │            │    做什麼。                              │                      │
│    │            │Ａ：不是阿，我說不要來就說不要來，沒關係，│                      │
│    │            │    沒有辦法來也沒關係，何必這樣，做什麼。│                      │
│    │            │Ｂ：他剛才有說要過去。                    │                      │
│    │            │Ａ：說要過來到現在阿，你看從中午到現在，等│                      │
│    │            │    5 個小時，不要說早上。                │                      │
│    │            │Ｂ：好啦，我打給他，看他按怎。            │                      │
│    │            │Ａ：好。                                  │                      │
│    │            │Ｂ：我在跟他講。                          │                      │
│    │            │Ａ：好。                                  │                      │
│    ├──────┼─────────────────────┼───────────┤
│    │98年03月26日│Ａ：0000-000000（謝永三）【發話】         │佐證事實欄二、(四)。  │
│    │19時57分30秒│Ｂ：0000-000000（蘇燈照）【受話】         │通訊監察譯文出處：雲│
│    │            ├─────────────────────┤  林縣警察局虎尾分局雲│
│    │            │Ａ：喂。                                  │  警虎偵字第0991000341│
│    │            │Ｂ：喂。                                  │  號偵查卷宗第14頁至第│
│    │            │Ａ：還是你要出來，拿一個81而已。          │  15頁。              │
│    │            │Ｂ：又用一點。                            │                      │
│    │            │Ａ：我們自己沒有了。                      │                      │
│    │            │Ｂ：在東庄那裡，我現在出發了。            │                      │
│    │            │Ａ：要晚一點。                            │                      │
│    │            │Ｂ：嗯，到東庄那裡，我現在出發了。        │                      │
│    │            │Ａ：好，我那一條呢。                      │                      │
│    │            │Ｂ：你過來挑。                            │                      │
│    │            │Ａ：好。                                  │                      │
│    │            │Ｂ：喔。                                  │                      │
│    ├──────┼─────────────────────┼───────────┤
│    │98年03月26日│Ａ：0000-000000（謝永三）【受話】         │佐證事實欄二、(四)。  │
│    │20時15分48秒│Ｂ：0000-000000（蘇燈照）【發話】         │通訊監察譯文出處：雲│
│    │            ├─────────────────────┤  林縣警察局虎尾分局雲│
│    │            │Ａ：喂。                                  │  警虎偵字第0991000341│
│    │            │Ｂ：到那裡了。                            │  號偵查卷宗第15頁。  │
│    │            │Ａ：馬上到。                              │                      │
│    │            │Ｂ：按怎。                                │                      │
│    │            │Ａ：要在東庄那裡。                        │                      │
│    │            │Ｂ：上次那裡橋下。                        │                      │
│    │            │Ａ：ㄏ阿。                                │                      │
│    │            │Ｂ：高鐵橋下轉彎。                        │                      │
│    │            │Ａ：喔，好。                              │                      │
│    │            │Ｂ：多久。                                │                      │
│    │            │Ａ：嗯，10分。                            │                      │
│    ├──────┼─────────────────────┼───────────┤
│    │98年03月26日│Ａ：0000-000000（謝永三）【受話】         │佐證事實欄二、(四)。  │
│    │20時22分21秒│Ｂ：0000-000000（蘇燈照）【發話】         │通訊監察譯文出處：雲│
│    │            ├─────────────────────┤  林縣警察局虎尾分局雲│
│    │            │Ａ：喂，在路上了不要在催了。              │  警虎偵字第0991000341│
│    │            │Ｂ：幹你娘在等了，說幾分會到。            │  號偵查卷宗第15頁。  │
│    │            │Ａ：10分啦。                              │                      │
│    │            │Ｂ：再幾分。                              │                      │
│    │            │Ａ：10分啦。                              │                      │
│    │            │Ｂ：你娘知醜（台語）在10分，你開快一點，開│                      │
│    │            │    慢慢的。                              │                      │
│    │            │Ａ：這裡有臨檢。                          │                      │
│    │            │Ｂ：不要常在臨檢，臨檢被捉去報我就好了。  │                      │
│    │            │Ａ：嗯。                                  │                      │
│    │            │Ｂ：幹你娘臨檢報我，捉去你說那東西（毒品）│                      │
│    │            │    都是我的。                            │                      │
│    │            │Ａ：好。                                  │                      │
│    │            │Ｂ：快點。                                │                      │
│    │            │Ａ：好啦。                                │                      │
│    ├──────┼─────────────────────┼───────────┤
│    │98年03月26日│Ａ：0000-000000（謝永三）【受話】         │佐證事實欄二、(四)。  │
│    │20時32分31秒│Ｂ：0000-000000（蘇燈照）【發話】         │通訊監察譯文出處：雲│
│    │            ├─────────────────────┤  林縣警察局虎尾分局雲│
│    │            │Ａ：喂。                                  │  警虎偵字第0991000341│
│    │            │Ｂ：是要在多。                            │  號偵查卷宗第15頁。  │
│    │            │Ａ：要到了。                              │                      │
│    │            │Ｂ：我騎快到學校這裡了。                  │                      │
│    │            │Ａ：你騎到學校嗎。                        │                      │
│    │            │Ｂ：ㄏ啦。                                │                      │
│    │            │Ａ：好啦，差不多再一分鐘。                │                      │
│    │            │Ｂ：快點。                                │                      │
│    │            │Ａ：好啦。                                │                      │
├──┼──────┼─────────────────────┼───────────┤
│ ４ │98年03月28日│Ａ：0000-000000（謝永三）【受話】         │佐證事實欄二、(五)。  │
│    │17時20分07秒│Ｂ：0000-000000（蘇燈照）【發話】         │通訊監察譯文出處：雲│
│    │            ├─────────────────────┤  林縣警察局虎尾分局雲│
│    │            │Ａ：喂。                                  │  警虎偵字第0991000341│
│    │            │Ｂ：你是不要過來嗎。                      │  號偵查卷宗第15頁至第│
│    │            │Ａ：ㄏ阿。                                │  16頁                │
│    │            │Ｂ：還沒有好嗎，還在打電玩。              │                      │
│    │            │Ａ：還沒有。                              │                      │
│    │            │Ｂ：要多久。                              │                      │
│    │            │Ａ：在沒多久，不然你來喔。                │                      │
│    │            │Ｂ：在那裡。                              │                      │
│    │            │Ａ：北港。                                │                      │
│    │            │Ｂ：北港。                                │                      │
│    │            │Ａ：ㄏ阿。                                │                      │
│    │            │Ｂ：北港你也要跟我說在那裡。              │                      │
│    │            │Ａ：夜市。                                │                      │
│    │            │Ｂ：ㄏ阿。                                │                      │
│    │            │Ａ：夜市。                                │                      │
│    │            │Ｂ：北港夜市。                            │                      │
│    │            │Ａ：ㄏ啦，第一城啦。                      │                      │
│    │            │Ｂ：第一城。                              │                      │
│    │            │Ａ：宏茂當店那裡沒有。                    │                      │
│    │            │Ｂ：ㄏ阿。                                │                      │
│    │            │Ａ：宏茂當店。                            │                      │
│    │            │Ｂ：當店。                                │                      │
│    │            │Ａ：夜市○○○道喔。                      │                      │
│    │            │Ｂ：夜市。                                │                      │
│    │            │Ａ：你怎麼有辦法活那麼久。                │                      │
│    │            │Ｂ：嗯說瘋話。                            │                      │
│    │            │Ａ：連夜市你也不。                        │                      │
│    │            │Ｂ：當店那裡喔。                          │                      │
│    │            │Ａ：ㄏ阿。                                │                      │
│    │            │Ｂ：當店那裡喔。                          │                      │
│    │            │Ａ：ㄏ啦，夜市○○○道。                  │                      │
│    │            │Ｂ：那知你在說那一個夜市。                │                      │
│    │            │Ａ：北港宏茂當店。                        │                      │
│    │            │Ｂ：好啦好。                              │                      │
│    ├──────┼─────────────────────┼───────────┤
│    │98年03月28日│Ａ：0000-000000（謝永三）【受話】         │佐證事實欄二、(五)。  │
│    │17時40分11秒│Ｂ：0000-000000（蘇燈照）【發話】         │通訊監察譯文出處：雲│
│    │            ├─────────────────────┤  林縣警察局虎尾分局雲│
│    │            │Ａ：喂。                                  │  警虎偵字第0991000341│
│    │            │Ｂ：喂。                                  │  號偵查卷宗第16頁至第│
│    │            │Ａ：你有來嗎。                            │  17頁。              │
│    │            │Ｂ：我馬上要去。                          │                      │
│    │            │Ａ：馬上要來。                            │                      │
│    │            │Ｂ：我等一個人來跟我載。                  │                      │
│    │            │Ａ：要來走了。                            │                      │
│    │            │Ｂ：嗯，沒有車要怎樣去。                  │                      │
│    │            │Ａ：要走了。                              │                      │
│    │            │Ｂ：你在那裡坐一會，我馬上去。            │                      │
│    │            │Ａ：不要、坐ㄚ做什麼。                    │                      │
│    │            │Ｂ：嗯。                                  │                      │
│    │            │Ａ：在這裡也沒有朋友像瘋子。              │                      │
│    │            │Ｂ：不然你過來。                          │                      │
│    │            │Ａ：要去那裡。                            │                      │
│    │            │Ｂ：ㄏ阿。                                │                      │
│    │            │Ａ：要過去那裡。                          │                      │
│    │            │Ｂ：過來我們這裡。                        │                      │
│    │            │Ａ：過去我們那裡做什麼。                  │                      │
│    │            │Ｂ：ㄏ。                                  │                      │
│    │            │Ａ：ㄏ阿，也沒有幫我找那一條，都沒有。    │                      │
│    │            │Ｂ：幹，常在說那個，過來在說。            │                      │
│    │            │Ａ：我那一條沒有找到要怎樣做大哥，要怎樣做│                      │
│    │            │    戒子。                                │                      │
│    │            │Ｂ：要在那裡啦。                          │                      │
│    │            │Ａ：要在那裡，我現在就不知道要在那裡。    │                      │
│    │            │Ｂ：不然你來我朋友這裡坐啦。              │                      │
│    │            │Ａ：不要，你朋友我也不認識，你朋友。      │                      │
│    │            │Ｂ：會害你嗎。                            │                      │
│    │            │Ａ：ㄏ阿。                                │                      │
│    │            │Ｂ：會害你嗎。                            │                      │
│    │            │Ａ：我不要。                              │                      │
│    │            │Ｂ：ㄏ阿。                                │                      │
│    │            │Ａ：很辣。                                │                      │
│    │            │Ｂ：你娘，很辣。                          │                      │
│    │            │Ａ：ㄏ阿。                                │                      │
│    │            │Ｂ：嗯。                                  │                      │
│    │            │Ａ：看怎樣。                              │                      │
│    │            │Ｂ：中坑啦中坑。                          │                      │
│    │            │Ａ：中坑在那裡我不知道。                  │                      │
│    │            │Ｂ：客厝再過來中坑你不知道。              │                      │
│    │            │Ａ：客厝再過中坑。                        │                      │
│    │            │Ｂ：按怎。                                │                      │
│    │            │Ａ：排骨，按怎。                          │                      │
│    │            │Ｂ：什麼排骨。                            │                      │
│    │            │Ａ：藥頭排骨，吃補阿。                    │                      │
│    │            │Ｂ：你要到再打啦。                        │                      │
│    │            │Ａ：要去那。                              │                      │
│    │            │Ｂ：中坑。                                │                      │
│    │            │Ａ：中坑在那裡我不知道。                  │                      │
│    │            │Ｂ：矮財（音譯）他家。                    │                      │
│    │            │Ａ：矮財（音譯）。                        │                      │
│    │            │Ｂ：他村庄沒，紅綠燈閃爍那裡。            │                      │
│    │            │Ａ：ㄏ，矮財（音譯）他家。                │                      │
│    │            │Ｂ：矮財（音譯）啦。                      │                      │
│    │            │Ａ：矮財（音譯）誰啦。                    │                      │
│    │            │Ｂ：就客厝國中再過那一條啦。              │                      │
│    │            │Ａ：嗯，元長崙仔喔。                      │                      │
│    │            │Ｂ：你娘，崙仔。                          │                      │
│    │            │Ａ：ㄏ阿。                                │                      │
│    │            │Ｂ：說客厝再來，之前我們等的地方。        │                      │
│    │            │Ａ：我們相等不只一次了，你說埔乾喔。      │                      │
│    │            │Ｂ：什麼埔乾，越講越遠。                  │                      │
│    │            │Ａ：不然呢，在那裡相等。                  │                      │
│    │            │Ｂ：就說在中坑還那裡。                    │                      │
│    │            │Ａ：中坑我就不知道在那裡，中坑，往那裡走，│                      │
│    │            │    往元長國中那一條喔。                  │                      │
│    ├──────┼─────────────────────┼───────────┤
│    │98年03月28日│Ａ：0000-000000（謝永三）【受話】         │佐證事實欄二、(五)。  │
│    │17時57分48秒│Ｂ：0000-000000（蘇燈照）【發話】         │通訊監察譯文出處：雲│
│    │            ├─────────────────────┤  林縣警察局虎尾分局雲│
│    │            │Ａ：喂。                                  │  警虎偵字第0991000341│
│    │            │Ｂ：還沒到。                              │  號偵查卷宗第17頁。  │
│    │            │Ａ：我又沒有去，要到。                    │                      │
│    │            │Ｂ：嗯，按不要來。                        │                      │
│    │            │Ａ：沒有在理你，過去到那裡，去到那裡事情都│                      │
│    │            │    不用做。                              │                      │
│    │            │Ｂ：什麼事情都不用做。                    │                      │
│    │            │Ａ：對阿，事情都不用做。                  │                      │
│    │            │Ｂ：你還在北港就對啦。                    │                      │
│    │            │Ａ：沒有了。                              │                      │
│    │            │Ｂ：不然在那裡。                          │                      │
│    │            │Ａ：在我們這裡了，嘉義。                  │                      │
│    │            │Ｂ：嗯。                                  │                      │
│    │            │Ａ：嘉義，等沒有要回去了。                │                      │
│    │            │Ｂ：現在要去那裡找你。                    │                      │
│    │            │Ａ：阿、民宿啦。                          │                      │
│    │            │Ｂ：多久會到。                            │                      │
│    │            │Ａ：你多久會到，你就不知多久會到，還多久會│                      │
│    │            │    到。                                  │                      │
│    │            │Ｂ：馬上趕回去。                          │                      │
│    │            │Ａ：不然呢。                              │                      │
│    │            │Ｂ：不然也開過來一點。                    │                      │
│    │            │Ａ：在痛苦。                              │                      │
│    │            │Ｂ：按怎。                                │                      │
│    │            │Ａ：在痛苦了。                            │                      │
│    │            │Ｂ：開過來一點。                          │                      │
│    │            │Ａ：開去那裡。                            │                      │
│    │            │Ｂ：崙仔。                                │                      │
│    │            │Ａ：你要怎樣。                            │                      │
│    │            │Ｂ：四分之一啦。                          │                      │
│    │            │Ａ：四分之一好啦。                        │                      │
│    │            │Ｂ：馬上來。                              │                      │
│    │            │Ａ：好啦，喔。                            │                      │
│    ├──────┼─────────────────────┼───────────┤
│    │98年03月28日│Ａ：0000-000000（謝永三）【受話】         │佐證事實欄二、(五)。  │
│    │18時23分50秒│Ｂ：0000-000000（蘇燈照）【發話】         │通訊監察譯文出處：雲│
│    │            ├─────────────────────┤  林縣警察局虎尾分局雲│
│    │            │Ａ：喂。                                  │  警虎偵字第0991000341│
│    │            │Ｂ：一直打打不通，到那裡了。              │  號偵查卷宗第18頁。  │
│    │            │Ａ：你在那裡。                            │                      │
│    │            │Ｂ：ㄏ阿。                                │                      │
│    │            │Ａ：我在國小這裡。                        │                      │
│    │            │Ｂ：什麼國小。                            │                      │
│    │            │Ａ：崙阿國小這。                          │                      │
│    │            │Ｂ：你開過來靠近東庄這邊。                │                      │
│    │            │Ａ：ㄏ阿。                                │                      │
│    │            │Ｂ：開來東庄轉彎這裡，我到中坑這裡了。    │                      │
│    │            │Ａ：我沒有在理你，我要回去了。            │                      │
│    │            │Ｂ：不然你就停在那裡。                    │                      │
│    │            │Ａ：不要啦。                              │                      │
│    │            │Ｂ：幹你娘知醜（台語），你當作車子人家閒閒│                      │
│    │            │    在等我們，跟你說。                    │                      │
│    │            │Ａ：你說崙仔，我來到元長崙仔，現在再說中坑│                      │
│    │            │    阿。                                  │                      │
│    │            │Ｂ：什麼中坑阿，我是跟你說你開來東庄轉彎，│                      │
│    │            │    我到中坑這裡了，開很快。              │                      │
│    │            │Ａ：…                                    │                      │
│    │            │Ｂ：ㄏ阿，橋下，高鐵那裡。                │                      │
│    │            │Ａ：現在人家沒有東西（毒品）可以出。      │                      │
│    │            │Ｂ：嗯，不要常差沒3 分鐘，我們等你好幾個小│                      │
│    │            │    時，馬上到。                          │                      │
│    │            │Ａ：好，快點。                            │                      │
│    ├──────┼─────────────────────┼───────────┤
│    │98年03月28日│Ａ：0000-000000（謝永三）【受話】         │佐證事實欄二、(五)。  │
│    │18時30分07秒│Ｂ：0000-000000（蘇燈照）【發話】         │通訊監察譯文出處：雲│
│    │            ├─────────────────────┤  林縣警察局虎尾分局雲│
│    │            │Ａ：喂。                                  │  警虎偵字第0991000341│
│    │            │Ｂ：你停在那裡。                          │  號偵查卷宗第18頁。  │
│    │            │Ａ：7-11這裡。                            │                      │
│    │            │Ｂ：7-11幹你娘，我才想是不是剛剛那台福特，│                      │
│    │            │    好我轉頭。                            │                      │
├──┼──────┼─────────────────────┼───────────┤
│ ５ │98年03月30日│Ａ：0000-000000（蘇燈照）【發話】         │佐證事實欄二、(六)。  │
│    │17時20分50秒│Ｂ：0000-000000（吳明百）【受話】         │通訊監察譯文出處：雲│
│    │            ├─────────────────────┤  林縣警察局虎尾分局雲│
│    │            │Ａ：喂。                                  │  警虎偵字第0991000341│
│    │            │Ｂ：喂。                                  │  號偵查卷宗第29頁。  │
│    │            │Ａ：喂、要去那裡找你。                    │                      │
│    │            │Ｂ：什麼。                                │                      │
│    │            │Ａ：要去那裡找你。                        │                      │
│    │            │Ｂ：我現在東西處理好一下，拜託一下。      │                      │
│    │            │Ａ：還有多久，三阿（音譯）多打不通。      │                      │
│    │            │Ｂ：我不知道。                            │                      │
│    │            │Ａ：嗯。                                  │                      │
│    │            │Ｂ：我不知道。                            │                      │
│    │            │Ａ：還要多久。                            │                      │
│    │            │Ｂ：給我半個小時的時間。                  │                      │
│    │            │Ａ：半小時。                              │                      │
│    │            │Ｂ：嗯。                                  │                      │
│    │            │Ａ：好。                                  │                      │
│    ├──────┼─────────────────────┼───────────┤
│    │98年03月30日│Ａ：0000-000000（蘇燈照）【發話】         │佐證事實欄二、(六)。  │
│    │18時34分35秒│Ｂ：0000-000000（吳明百）【受話】         │通訊監察譯文出處：雲│
│    │            ├─────────────────────┤  林縣警察局虎尾分局雲│
│    │            │Ｂ：喂。                                  │  警虎偵字第0991000341│
│    │            │Ａ：要去那裡找你。                        │  號偵查卷宗第29頁。  │
│    │            │Ｂ：北港啦，北港。                        │                      │
│    │            │Ａ：好啦好馬上到。                        │                      │
│    ├──────┼─────────────────────┼───────────┤
│    │98年03月30日│Ａ：0000-000000（蘇燈照）【發話】         │佐證事實欄二、(六)。  │
│    │18時52分05秒│Ｂ：0000-000000（吳明百）【受話】         │通訊監察譯文出處：雲│
│    │            ├─────────────────────┤  林縣警察局虎尾分局雲│
│    │            │Ｂ：圓環。                                │  警虎偵字第0991000341│
│    │            │Ａ：在那裡。                              │  號偵查卷宗第29頁。  │
│    │            │Ｂ：圓環啦圓環。                          │                      │
│    │            │Ａ：圓環好啦。                            │                      │
│    ├──────┼─────────────────────┼───────────┤
│    │98年03月30日│Ａ：0000-000000（蘇燈照）【發話】         │佐證事實欄二、(六)。  │
│    │18時56分15秒│Ｂ：0000-000000（吳明百）【受話】         │通訊監察譯文出處：雲│
│    │            ├─────────────────────┤  林縣警察局虎尾分局雲│
│    │            │Ｂ：喂。                                  │  警虎偵字第0991000341│
│    │            │Ａ：我在圓環這裡。                        │  號偵查卷宗第29頁。  │
│    │            │Ｂ：那裡。                                │                      │
│    │            │Ａ：就圓環什麼百貨這裡。                  │                      │
│    │            │Ｂ：什麼百。                              │                      │
│    │            │Ａ：你在那裡。                            │                      │
│    │            │Ｂ：你在那裡等我馬上到。                  │                      │
│    ├──────┼─────────────────────┼───────────┤
│    │98年03月30日│Ａ：0000-000000（蘇燈照）【發話】         │佐證事實欄二、(六)。  │
│    │18時58分32秒│Ｂ：0000-000000（吳明百）【受話】         │通訊監察譯文出處：雲│
│    │            ├─────────────────────┤  林縣警察局虎尾分局雲│
│    │            │Ｂ：喂。                                  │  警虎偵字第0991000341│
│    │            │Ａ：我在圓環邊，賣飯的這裡。              │  號偵查卷宗第29頁。  │
│    │            │Ｂ：好啦。                                │                      │
├──┼──────┼─────────────────────┼───────────┤
│ ６ │98年03月25日│Ａ：0000-000000（蘇燈照）【發話】         │佐證事實欄二、(三)。  │
│    │16時56分11秒│Ｂ：0000-000000（吳明百）【受話】         │通訊監察譯文出處：雲│
│    │            ├─────────────────────┤  林縣警察局虎尾分局雲│
│    │            │Ｂ：喂。                                  │  警虎偵字第0991000341│
│    │            │Ａ：白（台語）。                          │  號偵查卷宗第25頁。  │
│    │            │Ｂ：你誰。                                │                      │
│    │            │Ａ：大目，你昨天說要打給我都沒有。        │                      │
│    │            │Ｂ：喔、哭夭。                            │                      │
│    │            │Ａ：三阿（音譯）說要把你辭職。            │                      │
│    │            │Ｂ：阿。                                  │                      │
│    │            │Ａ：阿三（音譯）啦，我跟他說你多沒打，說回│                      │
│    │            │    去要把你辭職。                        │                      │
│    │            │Ｂ：胗（台語）。                          │                      │
│    │            │Ａ：要去那裡找你。                        │                      │
│    │            │Ｂ：ㄏ。                                  │                      │
│    │            │Ａ：要去那裡找你。                        │                      │
│    │            │Ｂ：到就打電話給我。                      │                      │
│    │            │Ａ：ㄏ阿。                                │                      │
│    │            │Ｂ：到華濟打給我。                        │                      │
│    │            │Ａ：華濟喔。                              │                      │
│    │            │Ｂ：嗯。                                  │                      │
│    │            │Ａ：好。                                  │                      │
│    ├──────┼─────────────────────┼───────────┤
│    │98年03月25日│Ａ：0000-000000（蘇燈照）【發話】         │佐證事實欄二(三)。    │
│    │17時19分18秒│Ｂ：0000-000000（吳明百）【受話】         │通訊監察譯文出處：雲│
│    │            ├─────────────────────┤  林縣警察局虎尾分局雲│
│    │            │Ｂ：喂。                                  │  警虎偵字第0991000341│
│    │            │Ａ：我在華濟這間7-11這裡。                │  號偵查卷宗第25頁。  │
│    │            │Ｂ：ㄏ、你在那裡，你騎摩托車是嗎。        │                      │
│    │            │Ａ：我叫朋友跟我載，難過的不能騎。        │                      │
│    │            │Ｂ：是喔。                                │                      │
│    │            │Ａ：華濟這裡一間7-11，要轉進華濟入口這裡一│                      │
│    │            │    間7-11無。                            │                      │
│    │            │Ｂ：好好我過去。                          │                      │
└──┴──────┴─────────────────────┴───────────┘

司法院資訊處製作；財團法人民間司法改革基金會備份。
